臺灣高等法院高雄分院刑事判決
                                   105年度上訴字第325號
                                   105年度上訴字第326號      
上  訴  人
即  被  告  侯秋珠




上列上訴人因偽造文書等案件，不服臺灣高雄地方法院103 年度
易字第844 、845 號，中華民國105 年3 月11日第一審判決（起
訴案號：臺灣高雄地方法院檢察署102 年度偵字第22852 號、10
3 年度偵字第14651 號），提起上訴，本院判決如下：
    主  文
原判決撤銷。
侯秋珠犯行使偽造私文書罪，累犯，處有期徒刑陸月，如易科罰
金，以新臺幣壹仟元折算壹日。未扣案如附表十所示文件上之偽
造「邱峻揚」、「復專醫字第200 號蘇永昌」、「復專醫字第78
0 號烏佳瑋」、「曾建中醫師」、「廖雀屏」、「張志誠」、「
陳志炎」等印文均沒收之。又犯行使偽造私文書罪，累犯，處有
期徒刑肆月，如易科罰金，以新臺幣壹仟元折算壹日。未扣案如
附表十二所示文件上之偽造「復專醫字第780 號烏佳瑋」印文均
沒收之。應執行有期徒刑玖月，如易科罰金，以新臺幣壹仟元折
算壹日。未扣案如附表十所示文件上之偽造「邱峻揚」、「復專
醫字第200 號蘇永昌」、「復專醫字第780 號烏佳瑋」、「曾建
中醫師」、「廖雀屏」、「張志誠」、「陳志炎」，及如附表十
二所示文件上之偽造「復專醫字第780 號烏佳瑋」印文，均沒收
之。
    事  實
一、侯秋珠前因詐欺案件，經臺灣高雄地方法院以96年度簡字第
    1917號判決判處有期徒刑3 月確定，嗣經臺灣高雄地方法院
    97年度聲減字第390 號裁定減刑為1 月15日，於民國97年2
    月1 日易科罰金執行完畢。詎仍不知悔改，而為下列行為。
（一）侯秋珠係址設高雄市○○區○○路000 號1 樓「妙恩居家護理
      所」（醫事機構代碼：0000000000，前身為「馨明復健科
      診所附設居家護理所」，於民國100 年1 月25日更名為「
      妙恩居家護理所」）之負責人及護士，於99年2 月5日代
      表妙恩居家護理所與行政院衛生署中央健康保險局（現改
      制為衛生福利部中央健康保險署，下稱健保署）簽約為健
      保特約醫事服務機構，承辦全民健康保險醫療業務，為依
      全民健康保險法、全民健康保險法施行細則、全民健康保
      險醫事服務機構特約及管理辦法、全民健康保險醫療辦法
      、全民健康保險醫事服務機構醫療服務審查辦法及上開合
      約等有關規定辦理全民健康保險醫療業務之人。侯秋珠負
      責安排居家訪視事宜，彙整病歷資料，依健保署之規定登
      打為電磁紀錄、上傳電磁紀錄資料並製作向健保署申請健
      保給付所需中央健康保險局特約醫師服務機構門診醫療服
      務點數申報總表（下稱醫療服務點數申報總表）；侯秋珠
      知悉關於全民健康保險被保險人所為之治療與醫療費用，
      應依全民健康保險特約醫事服務機構合約及全民健康保險
      醫療費用支付標準之規定，向健保署為核實之申報，且明
      知依全民健康保險醫療費用支付標準第五部「居家照護及
      精神病患者社區復健」、第一章「居家照護」第9 點規定
      ，醫師訪視費每次支付點數（即醫令點數）為1035點（每
      點1 元計，醫令代碼編號05307C），然同一醫師，應同一
      承辦居家照護業務機構之請，當日訪視之個案在5 個以上
      者，自第5 個個案起，其醫師訪視費依醫令代碼編號0530
      9C之標準支付，支付點數降為600 點，每位醫師訪視個案
      數，每日以8 個為限；且知悉不知情之蘇永昌、烏佳瑋、
      張志誠、陳志炎等4 名醫師，未於如附表二、三、八、九
      所示之被保險人就醫日期實際前往各家養護機構或住家，
      對如附表二、三、八、九所示之被保險人執行居家照護訪
      視工作及記載病歷等醫療業務；並知悉不知情之邱峻揚、
      曾建中、廖雀屏、楊裕樑、洪漢津等5 名醫師，或未於如
      附表一、五至七所示之被保險人就醫日期實際前往各家養
      護機構或住家，對如附表一、五至七所示之被保險人執行
      居家照護訪視工作及記載病歷等醫療業務，或雖有執行居
      家照護訪視工作，然不符合上揭全民健康保險醫療費用支
      付標準醫令代碼編號05307C之診療項目支付醫師訪視費之
      規定，竟意圖為自己不法之所有，基於詐欺取財、偽造私
      文書及行使業務登載不實文書之犯意，未經同意授權，擅
      自：盜蓋「邱峻揚」、「復專醫字第200 號蘇永昌」、「
      復專醫字第780 號烏佳瑋」、「曾建中醫師」、「廖雀屏
      」、「張志誠」、「陳志炎」等人之印章於如附表十所示
      之「妙恩居家護理所醫師居家照護紀錄」、「妙恩居家護
      理所全民健康保險居家照護醫囑單」，偽造完成前列醫師
      訪視如附表十所示病患時所需填載之病歷紀錄，用以表示
      「邱峻揚」、「蘇永昌」、「烏佳瑋」、「曾建中」、「
      廖雀屏」、「張志誠」、「陳志炎」醫師有親自訪視如附
      表十所示病患之意。另侯秋珠自民國99年9 月30日起接續
      至101 年11月28日止期間，於其業務上所製作之健保署特
      約醫事服務機構醫療服務點數申請總表等電磁紀錄上，虛
      偽登載如附表一至九所示醫師之各次訪視各病患之日期，
      再據此不實之醫療紀錄，以妙恩居家護理所為申報人，向
      健保署申請醫師訪視費如附表一至九所示，致健保署因而
      陷於錯誤，依所申報不實之醫師居家訪視紀錄，按上述支
      付標準（醫令代碼編號05307C）給付如附表所示之居家訪
      視費用予妙恩居家護理所共計新臺幣（下同）77萬6,250 
      元，足以生損害於如附表一至九所示之全民健康保險被保
      險人之醫療紀錄正確性及健保署醫務管理與全民健康保險
      費用支付之正確性。
（二）侯秋珠係址設高雄市○○區○○路000 號1 樓「善明診所」（
      已於101 年6 月13日歇業，下稱「善明診所」）之實際負
      責人，負責申報全民健康保險醫療服務費用等業務，並僱
      用不知情之醫生曾建中擔任「善明診所」之院長（所涉詐
      欺等罪嫌，業經檢察官為不起訴處分確定），由曾建中為
      「善明診所」與健保署簽立全民健康保險特約醫事服務機
      構合約（醫事機構代碼：0000000000），為依全民健康保
      險法、全民健康保險法施行細則、全民健康保險醫事服務
      機構特約及管理辦法、全民健康保險醫療辦法、全民健康
      保險醫事服務機構醫療服務審查辦法及上開合約等有關規
      定辦理全民健康保險醫療業務之人，且「善明診所」為健
      保署之特約醫事服務機構，依合約內容，特約醫事服務機
      構於辦理全民健康保險之醫療業務時，保險對象應親自就
      診，按實際就診次數申報醫療費用，依病情、病歷記載診
      察、診療並開立藥品，據以向健保署領取健保給付，且不
      得未診治保險對象，卻自創就醫紀錄，虛報醫療費用，或
      以其他不正當行為或以虛偽之證明、報告或陳述，申報健
      保費用。侯秋珠竟意圖為自己不法所有，基於詐欺、偽造
      文書及行使業務上登載不實文書之犯意，明知「善明診所
      」所聘僱不知情之烏佳瑋醫師，看診時段如附表十一所載
      ，其餘時間並未在「善明診所」看診，亦不曾於表定時段
      以外時段支援看診；另分別在高雄市私立松霖老人養護中
      心（下稱松霖養護中心）、高雄市私立康齡老人養護中心
      （下稱康齡養護中心）、高雄市私立亞禾老人養護中心（
      下稱亞禾養護中心）、高雄市私立永安老人養護中心（下
      稱永安養護中心）接受安養照護，如附表十二所示全民健
      康保險之保險對象，並未於如附表十二所示時間至「善明
      診所」看診，仍利用該等保險對象實際至「善明診所」看
      診或接受復健治療時，收取渠等健保卡作申報保險給付登
      載之機會，以欠卡補登之方式，刷用如附表十二所示各病
      患之健保卡，且未經烏佳瑋醫師同意授權，擅自在電腦上
      製作病歷及處方紀錄，列印後盜蓋「復專醫字第780號烏
      佳瑋」之印章於如附表十二病歷出處欄所示之病歷。且松
      霖、康齡、亞禾、永安等4 家養護中心外出就診週期表如
      附表十三所示，其餘時間並未安排病患至善明診所接受復
      健治療，仍利用如附表十四所示病患實際至善明診所看診
      或接受復健治療時，收取渠等健保卡作申報保險給付登載
      之機會，以欠卡補登之方式，刷用如附表十四所示各病患
      之健保卡，並於製作之病歷電磁紀錄，記載善明診所曾於
      附表十二所列診察日期，由不知情之烏佳瑋醫師對如附表
      十二所示各病患看診，曾於如附表十四所列診療時間，對
      如附表十四所示各病患進行復健治療等不實事項，以因應
      健保署不定時抽審，復製作業務上不實之「保險對象IC卡
      回傳就醫紀錄明細表」電磁紀錄，連結至健保署之網站，
      將上開不實之「保險對象IC卡回傳就醫紀錄明細表」及病
      歷傳輸轉錄，以電腦連線申報之方式，據以向健保署申報
      如附表十二、十四所示醫療點數而行使之，使健保署不知
      情之承辦人陷於錯誤，依上開不實診療紀錄，陸續將如附
      表十二、十四所示醫療給付共新臺幣（下同）3 萬3,689 
      元，匯至善明診所曾建中申設之合作金庫商業銀行大發分
      行帳號0000000000000 號帳戶，足生損害於健保署審核醫
      療給付之正確性及如附表十二、十四所示病患醫療紀錄之
      完整性。
二、案經行政院衛生福利部全民健康保險署告訴並函請臺灣高雄
    地方法院檢察署檢察官偵查起訴。
    理  由
壹、程序部分：
    按被告以外之人於審判外之言詞或書面陳述，除法律有規定
    者外，不得作為證據；又被告以外之人於審判外之陳述，雖
    不符刑事訴訟法第159 條之1 至第159 條之4 之規定，而經
    當事人於審判程序同意作為證據，法院審酌該言詞陳述或書
    面陳述作成時之情況，認為適當者，亦得為證據；另當事人
    、代理人或辯護人於法院調查證據時，知有第159 條第1 項
    不得為證據之情形，而未於言詞辯論終結前聲明異議者，視
    為有前項之同意，刑事訴訟法第159 條第1 項、第159 條之
    5 分別定有明文。其立法意旨在於傳聞證據未經當事人之反
    對詰問予以核實，原則上先予排除。惟若當事人已放棄反對
    詰問權，於審判程序中表明同意該等傳聞證據可作為證據，
    基於尊重當事人對傳聞證據之處分權，及證據資料愈豐富，
    愈有助於真實發現之理念，且強化言詞辯論主義，使訴訟程
    序得以順暢進行，上開傳聞證據亦均具有證據能力。經查，
    本判決所引用之證據資料（含供述證據、非供述證據及其他
    具有傳聞性質之證據），檢察官、被告於言詞辯論終結前，
    均未就本院經調查採用之證據，主張有刑事訴訟法第159 條
    第1 項不得為證據之情形，本院復審酌各該傳聞證據作成時
    之情況，未有違法或不當之情形，所取得過程並無瑕疵，且
    與本件待證事實具有關聯性，衡酌各該傳聞證據，作為本案
    之證據亦屬適當，自均得為證據，而有證據能力。
貳、實體部分：
甲、事實一（一）部分：
一、訊據上訴人即被告侯秋珠（下稱被告）於本院審理時已坦承
    其為妙恩居家護理所之負責人，將如附表一至九所示9 名醫
    師訪視之資料，登載於其業務上所製作之健保署特約醫事服
    務機構醫療服務點數申請總表等之網路申報電磁紀錄，並透
    過電腦網路連線之方式，按月將該等電磁紀錄文書檔案傳輸
    至健保署，以申報請領醫療給付，健保署依其申請給付如附
    表一至九所示醫療費用；明知張志誠醫師未於如附表八所示
    之日期實際執行居家照護訪視及記載病歷等醫療業務，仍於
    其業務上所製作前揭電磁紀錄上，登載如附表八所示病患由
    張志誠醫師進行居家訪視，致健保署因而陷於錯誤，依其所
    申報不實之醫師居家訪視紀錄，給付如附表八所示之居家訪
    視費用予妙恩居家護理之詐欺取財（附表八除外）、偽造私
    文書及行使業務上登載不實文書等犯罪事實，次查:
（一）被告為妙恩居家護理所之負責人，其以妙恩居家護理所為
      申報人，將如附表一至九所示9 名醫師訪視之資料，登載
      於其業務上所製作之健保署特約醫事服務機構醫療服務點
      數申請總表等之網路申報電磁紀錄，並透過電腦網路連線
      之方式，按月將該等電磁紀錄文書檔案傳輸至健保署，以
      申報請領醫療給付，健保署依其申請給付如附表一至九所
      示醫療費用；其明知張志誠醫師未於如附表八所示之日期
      實際前往各家養護機構，對如附表八所示之病患執行居家
      照護訪視，仍向健保署申請醫師訪視費，致健保署因而陷
      於錯誤，依其所申報不實之醫師居家訪視紀錄，給付如附
      表八所示之居家訪視費用予妙恩居家護理所等事實，業據
      被告於原審、本院審理時坦承不諱，核與證人黃張綢於原
      審審理時證稱：「都是由被告上傳到健保局，月底時總表
      要傳去健保局，也都是被告自己處理。」等語相符（原審
      844 院三卷第33頁），並有行政院衛生署中央健康保險局
      102 年7 月10日健保查字第1020044085號函檢附之妙恩居
      家護理所涉嫌詐領健保醫療費用明細表1 份、全民健康保
      險特約居家照護機構基本資料表、辦理居家照護業務申請
      書、合約、同意書影本各1 份、101 年11月14日高市衛長
      字第0000000000號護理機構開業執照影本1 紙、特約醫事
      機構查詢資料影本2 紙（見844 偵一卷第1 至12頁）、妙
      恩居家護理所申報張志誠醫師居家訪視名單（7 名個案）
      1 份（見844 偵一卷第32頁反面）、醫師訪視費申報明細
      表影本1 份（見844 偵一卷第36至44頁）、天恩老人養護
      中心院民賴國榮、蕭許貴美、劉振和護理紀錄影本1 份（
      見844 偵一卷第62-69 頁）、保險對象吳陳翠華、鄭王金
      桃、黃周衣炒之醫療費用明細表及就醫紀錄明細表影本（
      見844 偵一卷第77頁反面至81頁）、保險對象高炳發之醫
      療費用明細表及就醫紀錄明細表影本各1 份（見844 偵一
      卷第83至85頁）、保險對象王黃瑞之醫療費用明細表及就
      醫紀錄明細表影本各1 份（見844 偵一卷第87至89頁）、
      保險對象孟繁盛之醫療費用明細表及就醫紀錄明細表影本
      各1 份（見844 偵一卷第91頁反面至93頁反面）、保險對
      象張簡木約之醫療費用明細表及就醫紀錄明細表影本各1
      份（見844 偵一卷第95至96頁反面）、保險對象游阿粉之
      醫療費用明細表及就醫紀錄明細表影本各1 份（見844 偵
      一卷第98至100 頁）、保險對象王余鳳桑之醫療費用明細
      表及就醫紀錄明細表影本各1 份（見844 偵一卷第102 頁
      反面至105 頁反面）、保險對象鄧曾麗桂之醫療費用明細
      表及就醫紀錄明細表影本各1 份（見844 偵一卷第107 頁
      反面至109 頁反面）、保險對象粘春安之醫療費用明細表
      及就醫紀錄明細表影本各1 份（見844 偵一卷第110 頁反
      面至113 頁反面）、保險對象林吳榮妹之醫療費用明細表
      及就醫紀錄明細表影本各1 份（見844 偵一卷第115 頁反
      面至117 頁）、醫師訪視費申報資料影本（見844 偵一卷
      第119 至130 、135 至141 頁）、行政院衛生署中央健康
      保險局102 年4 月22日健保查字第1020044024號函（見84
      4 偵一卷第143 至146 頁）、健保IC卡刷卡上傳流程（見
      844 偵一卷第157 至158 頁）、如附表八編號1 所示病患
      孟繁盛之「妙恩居家護理所」醫師居家照護記錄及居家照
      護醫囑單影本1 紙（資料卷第51頁）、健保署104 年8 月
      31日健保高字第1046016413號函檢附之妙恩居家護理所不
      正確醫療費用表及醫療費用明細表（見原審844 院二卷第
      125-146 頁）等資料存卷為憑，是認被告此部分之自白應
      與事實相符，可資採為認定犯罪事實之依據。
（二）本院認定被告擅自盜蓋「張志誠」之印章於如附表八編號
      1 所示之妙恩居家護理所全民健康保險居家照護醫囑單及
      醫師居家照護紀錄，偽造完成醫師訪視孟繁盛時所需填載
      之病歷紀錄，理由如下：
    1.如附表八編號1 所示保險對象孟繁盛之妙恩居家護理所全
      民健康保險居家照護醫囑單及醫師居家照護紀錄上，蓋有
      「張志誠」之印文，此有前揭醫囑單及及醫師居家照護紀
      錄影本附卷可稽（資料卷第51頁），證人張志誠於原審審
      理時結證稱：「（問：你有無刻印章放在被告的診所裡？
      ）應該是有，當初原來要去支援，所以我有拿一顆印章給
      被告，但後來並沒有找我去支援。〔問：（提示資料卷第5
      1頁，妙恩居家護理所全民健康保險居家照護醫囑單及醫
      師居家照護紀錄）上面的章是否就是你當時交給被告的章
      ？〕可能是，因為經過太久了。（問：上面的病人為孟繁
      盛，也有寫孟繁盛的病情，你有無去看過這位病人？）沒
      有，病情也不是我說的。」等語（見原審844 院三卷第56
      -57 頁）。核與被告於原審審理時自承：證人張志誠沒有
      去居家訪視過，張志誠給我印章等語相符（見原審844 院
      三卷第57頁），足認證人張志誠確實交付其印章予被告，
      然因證人張志誠並無實際執行居家訪視，故其不同意被告
      於妙恩居家護理所全民健康保險居家照護醫囑單及醫師居
      家照護紀錄上蓋用「張志誠」之印文，足認前揭「張志誠
      」之印文2 枚係被告盜蓋之事實可堪認定。
    2.證人即妙恩居家護理所護士黃張綢於原審審理時結證稱：
      「我受雇於侯秋珠做居家護理、換管的工作。醫師出去訪
      視是另外約時間去，不是換管的時間。除洪漢津醫師外，
      還有一位廖雀屏醫師由我陪同居家訪視。（問：張志誠醫
      師有沒有？）沒有印象。（問：怎麼確認這位醫師有沒有
      出訪？）那我就不太清楚了，因為有時候我不會陪伴，有
      時候侯秋珠說她會自己另外跟醫師約時間出去，我就不清
      楚了。〔問：（提示妙恩居家護理所的醫師居家照護紀錄
      及醫矚單）這上面醫師的印章是誰蓋的？）行政方面的工
      作都是侯秋珠，都是侯秋珠在KEY IN，到健保局也是由侯
      秋珠在弄，我是沒有經手。（問：所以這些居家照護紀錄
      及醫囑單，都是被告侯秋珠輸入電腦並列印出來的？）對
      。（問：這些醫師章是誰蓋的？）醫師的章有的時候是她
      蓋，有時候應該是我，…，她就說她跟醫師已經出去看完
      了，單子已經都列印了。（問：醫生的印章是否都放在櫃
      檯給你們蓋？）應該是。」等語（見原審844 院三卷第28
      -33 頁），參以證人黃張綢僅係受僱於被告於妙恩居家護
      理所擔任護士，其雖證稱：醫師的章有的時候是被告蓋，
      有時候應該是伊等語，然證人黃張綢對張志誠醫師沒有印
      象，而張志誠醫師並無實際去居家訪視任何病患，業經認
      定如前，本案並無證據證明被告有將張志誠醫師之印章交
      付予證人黃張綢，且被告自承其並無指示證人黃張綢蓋用
      張志誠醫師之印章，則證人黃張綢實無盜蓋張志誠醫師印
      章於前揭醫師居家照護紀錄及居家照護醫囑單上之動機，
      是尚難執證人黃張綢之證言資為被告有利之認定。從而，
      被告事先並未獲張志誠醫師本人同意，即擅自盜蓋張志誠
      醫師章於醫師居家照護紀錄及居家照護醫囑單上，並持以
      交付予健保署查核之行為，確均係在無權製作該等文書之
      狀況下，分別以盜蓋印章之方式偽造前述私文書而行使之
      。不僅生損害於張志誠，亦足生損害於健保署全民健康保
      險被保險人之醫療紀錄正確性及健保署醫務管理與全民健
      康保險費用支付之正確性。
二、如附表二至三、九所示部分：
（一）被告向健保署申報如附表二至三、九所示蘇永昌、烏佳瑋
      、陳志炎等醫師訪視該等附表所示病患之醫師訪視費，健
      保署依其所申報之醫師居家訪視紀錄，給付如附表二至三
      、九所示之居家訪視費用予妙恩居家護理所等事實，業據
      被告供承不諱（見原審844 院二卷第103 頁反面），並有
      行政院衛生署中央健康保險局102 年7 月10日健保查字第
      1020044085號函檢附之「妙恩居家護理所」涉嫌詐領健保
      醫療費用明細表1 份（見844 偵一卷第1 至7 頁）、蘇永
      昌醫師居家訪視名單（93名個案）1 份（見844 偵一卷第
      16頁）、烏佳瑋醫師居家訪視名單（26名個案）1 份（見
      844 偵一卷第19頁）、陳志炎醫師居家訪視名單（33名個
      案）1 份（見844 偵一卷第35頁）、醫師訪視費申報明細
      表影本1 份（見844 偵一卷第36至44頁）、健保IC卡刷卡
      上傳流程（見844 偵一卷第157 至158 頁）等資料存卷為
      憑，此部分之事實先堪認定。
（二）本院認定蘇永昌、烏佳瑋、陳志炎等3 名醫師，均未於如
      附表二至三、九所示之就醫日期實際前往各家養護機構，
      對如附表二至三、九所示之病患執行居家照護訪視及記載
      病歷等醫療業務之理由如下：
    1.證人蘇永昌於健保署業務訪查時陳稱：「我不曾在妙恩居
      家護理所支援看診。（問：您知道侯秋珠有以您的名義在
      衛生主管機構報備您在該所支援？）我不知情。我並沒有
      前往安養中心或民眾家中為保險對象做訪視，我僅有到侯
      女士的馨明復健科診所支援看診而已，並未外出為民眾看
      診或訪視，所以我也不會授權該居護所申請任何費用，侯
      小姐也沒有徵詢我的意思，我不知我將要登錄支援該居護
      所，是貴局現在來告知我才知道有此事的。」等語（見84
      4 偵一卷第15頁）；於偵查中結證稱：「我確定是不曾離
      開馨明復健科診所到外面幫老人看診過。」等語（見844
      偵一卷第165 頁反面）；於原審審理時結證稱：「（問：
      你在馨明復健科診所支援的時候，有無出去外診過？）沒
      有。（問：有無去民眾家或療養院訪視或看診過？）沒有
      ，都在診所看。（問：你在診所裡面看的病患，是否都會
      自己寫病歷？）會。章是由櫃檯印出來後蓋的。（問：你
      讓櫃檯蓋完章之後，是否會把章拿回來？）會，我會帶回
      家。〔問：（提示資料卷第8 頁）這個「復專醫字第200號
      蘇永昌」的章，就是你說自己帶來帶去的章？）對，這是
      我的章。（問：為何你的章會蓋在妙恩的醫囑單跟訪視記
      錄？）我沒有看過這些表格，不是我親自蓋的，一般診所
      的常規就是醫生看完診，印出來是在櫃檯，就櫃檯小姐蓋
      ，這些表格我真的沒看過，但這個章確實是我的章沒錯。
      （問：你有無授權小姐蓋這些章？）只有授權蓋當天看診
      的，沒有叫她蓋別的。（問：你有無支援妙恩居家護理所
      ？）沒有。」等語（見原審844 院三卷第74-76 頁）。
    2.證人烏佳瑋於健保署業務訪查時陳稱：「我從來沒有支援
      過妙恩居家護理所的任何醫師訪視的業務，我也從來沒有
      到任何的老人養護中心或是安養保險對象的家中去做過訪
      視，這份健保局人員提示妙恩居家護理所以我的名義申報
      的醫師訪視支援的費用是不正確的，我從來沒有外出去做
      醫師訪視。我沒有申請報備支援妙恩居家護理所的業務，
      只是我在今年年初我有收到衛生署寄給我一封電子郵件，
      通知我有報備這家居護所支援業務核准的通知，我覺得非
      常奇怪，因此有向老闆侯小姐詢問，只是侯小姐回覆我說
      已經找到另外一位醫師把我換掉，至今侯小姐是否有真的
      去換掉，我並不知情，我上衛生署的網站去查報備支援的
      資料，也查不到相關的資料，所以後來我就沒有再去注意
      這件支援報備居家護理所的事了。」等語（見844 偵一卷
      第17頁）；於偵查中結證稱：「健保局有給我看37筆用我
      名義看診申報之費用，這些我都沒有印象，我就是只有在
      善明診所裡面看診。（問：侯秋珠有無詢問妳要將妳報備
      看診的紀錄上傳到衛生局？）我不熟悉報備看診的制度，
      侯秋珠沒有主動說過，但是我的e-mail曾經收到系統報備
      看診的一封信，我有打電話問侯秋珠，侯秋珠說暫時沒有
      醫師可以申報，所以她就把我報上去，我說不行，隔幾天
      她說她已經請其它醫師來申報了，所以就把我從申報系統
      內移除。（問：你有無跟侯秋珠或是妙恩居家護理所或到
      病患家裡從事醫療行為？）沒有。」等語（見844 偵一卷
      第199 頁）；於原審審理時結證稱：「我只有在診所裡面
      看診，沒有離開診所過。（問：「復專醫字第780 號烏佳
      瑋」這個章，妳有無授權被告或其他工作人員使用？）是
      ，因為我們醫師的章通常都放在同事那邊。〔問：（提示
      資料卷第9 頁）有蓋妳印章的妙恩居家照護醫囑單及醫師
      居家照顧記錄是否為妳製作的？〕這是我的章，可是我沒
      有在這上面蓋，然後我沒有去做居家照顧。〔問：是否不
      是妳製作，妳也沒有授權製作？〕是。〔問：（提示資料卷
      第57頁）這也有蓋到妳的章，游阿粉這位病人妳有無去看
      診過？〕沒有。〔問：（提示資料卷第99頁）妳有無看診過
      林吳蓉妹？〕沒有。〔問：（提示資料卷第20頁）這個是否
      為妳做的？〕不是。〔問：（提示資料卷第30頁）黃明泰是
      否為妳去看診過的？〕不是。〔問：（提示資料卷第137 頁
      ）妳有無去看診過陳泰金柳？〕沒有。〔問：（提示資料卷
      第120 頁）你有無去看診過蘇文炳？〕沒有。〔問：（提示
      資料卷第92頁）你有無去看診過鄧貞麗桂？〕沒有。」等
      語（見原審844 院三卷第62-68 頁）。
    3.證人陳志炎於健保署業務訪查時陳稱：「我在大寮區力行
      路上的馨明診所工作不久，我只在馨明診所內看診，不曾
      支援妙恩居家護理所執行居家醫師訪視業務。（問：妙恩
      居家護理所用你的名義向本局申請自99年10月1 日到99年
      12月15日，共33筆的醫師訪視費，都不是你親自隨同該居
      護所做居家訪視？）對的。我完全不知情，也從來沒有隨
      同該居護所出去訪視病患，我那時只在馨明診所負責看診
      而已。」等語（見844 偵一卷第33-34 頁）；於偵查中結
      證稱：「我曾經在99年10月1 日到11月30日這2 個月在馨
      明復健科診所服務，我星期一到五早上都在診所看診，不
      曾到外面看診。」等語（見844 偵一卷第186 頁）；於原
      審審理時結證稱：「我只有在診所看診，沒有出去過。〔
      問：（提示起訴書附表九）這些表格裡面的病患是以你的
      名義申報出診的，你有無出去看過這些病患？）我完全不
      知道，這個章也不是我的章，病人病歷不是我打的，處方
      也不是我開的，這個我全部不曉得。（問：是否如果是你
      看的，你同意櫃檯蓋章？）是，如果不是我看的，我不承
      認。（被告問：是否記得我有開車載過你？）我從來沒有
      跟妳出去看過病人，我都在診所裡面看。這些病人我全都
      不知道，妳沒有帶我出去過，安養院的病人我全都不曉得
      ，妳蓋的章也不是我的。〔問：（提示病歷卷第13頁）這
      個陳志炎的章是否是你的？）這不是我的章。（問：如果
      是你看的病人，小姐是否要蓋你的章上去？）我不知道，
      病人出去以後會去小姐那邊蓋，這個章是誰刻的我不曉得
      。（問：病歷內容是否為你製作？）不是，我打的病歷沒
      有那麼簡略，如果是我打的，一定會打得很詳細。」等語
      （見原審844 院三卷第66-67 頁）。
    4.由證人蘇永昌、烏佳瑋、陳志炎等3 名醫師上開證詞可知
      ，前揭3 位證人就其等從未執行居家照護訪視及記載如附
      表二、三、九「居家照護紀錄/ 醫囑單」欄所示之居家訪
      視病歷等情，均前後證述相符，並無矛盾之處；且證人蘇
      永昌、烏佳瑋、陳志炎就其等自身是否有離開服務之診所
      ，外出為居家訪視病患之情形當記憶清楚，是證人蘇永昌
      、烏佳瑋、陳志炎等3 名醫師上述於警詢、偵查中及原審
      審理中之證述，應可採信。
（三）又查：
    1.證人即妙恩居家護理所護士黃張綢於原審審理時除結證如
      前外，並證稱：「醫師出去訪視是另外約時間去，不是換
      管的時間。除洪漢津醫師外，還有一位廖雀屏醫師由我陪
      同居家訪視。（問：陳志炎醫師有沒有？）沒有印象。（
      問：烏佳瑋醫師有沒有？）我不記得她有。（問：蘇永昌
      醫師有沒有？）沒有印象。」等語（見原審844 院三卷第
      28-31 頁）。
    2.證人楊國棟於原審審理時結證稱：「我掛名善明診所行政
      副院長；我曾經載過一位楊姓醫師及剛才在場的護士張綢
      。我只有載過姓楊的醫師而已。其他醫生沒有，我自己載
      幾次我現在沒辦法記得。」等語（見原審844 院三卷第20
      -21頁）。
    3.證人吳勇典於原審審理時結證稱：「（問：妳何時受雇於
      侯秋珠？）大概在101 年初的時候開始任職，我離職的時
      候是101 年6 月，我是在善明診所任職，工作是物理治療
      。（問：你載過誰？）載過醫生，我載醫生是載他去坐車
      回家。（問：所以你沒有載醫生去病人那邊？）沒有，我
      確定。（問：所以你也沒有跟醫生一起去病患那裡？）沒
      有。（問：你是載哪位醫師去坐車？）烏醫師。我很常開
      車載烏醫師去坐捷運。」等語（見原審844 院三卷第4-5
      頁）。依證人黃張綢、楊國棟、吳勇典上開證詞可知，其
      等均未陪同證人蘇永昌、烏佳瑋、陳志炎等3 名醫師執行
      居家照護訪視業務，足認被告辯稱：張綢、楊國棟及吳勇
      典會陪同醫師出去看診云云，顯不足採。
（四）被告擅自盜蓋「蘇永昌」、「烏佳瑋」、「陳志炎」之印
      章於如附表二、三、九「居家照護紀錄/ 醫囑單」欄所示
      之醫師居家照護紀錄及居家照護醫囑單（如附表三編號25
      除外，因資料卷第88頁係蓋楊裕樑醫師之印文），偽造完
      成醫師訪視各該附表編號所示病患時所需填載之病歷紀錄
      ，理由如下：
    1.如附表二、三、九「居家照護紀錄/ 醫囑單」欄所示病患
      之妙恩居家護理所醫師居家照護紀錄及居家照護醫囑單，
      其上分別蓋有「復專醫字第200 號蘇永昌」、「復專醫字
      第780 號烏佳瑋」、「陳志炎」之印文，此有前揭醫師居
      家照護紀錄及居家照護醫囑單影本附卷可稽（見附表二、
      三、九該欄位頁碼），證人蘇永昌、烏佳瑋、陳志炎等醫
      師從未執行居家照護訪視及記載居家訪視病歷等情，業經
      本院認定如前，證人蘇永昌、烏佳瑋、陳志炎並無實際執
      行居家訪視業務，故其等不同意被告於前揭醫師居家照護
      紀錄及居家照護醫囑單分別蓋用「復專醫字第200 號蘇永
      昌」、「復專醫字第780 號烏佳瑋」、「陳志炎」之印文
      之情可堪認定。
    2.另證人即病患張簡木約於健保署業務訪查時陳稱：「善明
      診所的女性來為我插管的，但沒有帶醫師或男性人員來我
      家過。我若有看醫師的話，我是到醫院或診所看病才有醫
      生為我看病，我在家中並沒有醫生來我家訪視過。」等語
      （見844 偵一卷第94頁），核諸上開訪查紀錄係以一問一
      答方式製作筆錄，亦無證據顯示製作過程有其他外力介入
      或人為干擾，及強暴、脅迫、利誘等顯然違反其意願使其
      陳述致影響陳述純潔性、憑信性之情事，證人對其自身有
      無在家中接受醫師訪視之經驗，當較他人有確切記憶，應
      堪採信，足認被告申報如附表二編號178 所示病患張簡木
      約於100 年9 月10日由蘇永昌醫師執行居家訪視，並製作
      醫師居家照護紀錄及居家照護醫囑單，均為虛偽不實。
三、如附表一、四至七所示部分：
（一）如附表一所示邱峻揚醫師部分：
    1.證人邱峻揚於健保署業務訪查時陳稱：「我只有配合侯秋
      珠去做居家護理的照護工作只有一次，當次我看了6 個居
      家的老人，他給我的薪資是一個病人500 元，所以當天給
      了我3000元的現金。（問：您的名義有申報100 至101 年
      1 月多筆居家照護的醫師訪視費，您知情嗎？）我只確實
      去過一日，其他我沒有去訪視，但有申報費用的話，與我
      無關，我並沒有授意該所如此申報。」等語（見844 偵一
      卷第13-14 頁）；於偵查中結證稱：「侯秋珠只有請我到
      妙恩居家護理所看重症的病人一次，這一次費用她給我30
      00元，我確定就只有去這一次，這一次我看5 、6 位都是
      行動不便年紀偏大的病人，比如中風、糖尿病、氣管切氣
      ，我就是看診而已。」等語（見844 偵一卷第162 頁面）
      ；於原審審理時結證稱：「實際出診只有一次，收到3000
      元費用實際有去看6 個病患的是星期四上午，只有那一次
      。日期只有100 年11月的某一天，其他天沒有。」等語綦
      詳（見原審844 院二卷第164-169 頁）。證人邱峻揚就其
      僅執行居家照護訪視1 次，收取被告給付之酬勞3000元等
      情，前後證述相符，並無矛盾之處；且證人邱峻揚就其自
      身僅有1 次外出為居家訪視病患，且收取3000元酬勞之情
      形當記憶清楚，是證人邱峻揚醫師上述於警詢、偵查中及
      本院審理中之證述，當屬可採。
    2.按「醫師執業，應在所在地主管機關核准登記之醫療機構
      為之。但急救、醫療機構間之會診、支援、應邀出診或經
      事先報准者，不在此限。」、「醫師執行業務時，應製作
      病歷，並簽名或蓋章及加註執行年、月、日。」91年1 月
      16日修正之醫師法第8 條之2 及第12條第1 項定有明文，
      醫師執行醫療業務，需符合上開規定；況妙恩居家護理所
      之所以可申報健保給付係因與健保署簽訂有「全民健康保
      險特約醫事服務機構合約」，其申請健保給付自須符合雙
      方合約之規定始可，並非有實際醫療之行為即可得健保給
      付，起訴書附表一固記載「邱峻揚醫師僅曾訪視表列81筆
      訪視對象當中某6 筆，其餘75筆訪視紀錄虛偽不實，詐騙
      金額合計7 萬7625元。」，惟依證人邱峻揚於原審審理時
      證述，其於100 年11月間某日星期四上午去訪視病患，再
      證人邱峻揚於100 年11月間為星期四之100 年11月3 、10
      、17、24日均無報備支援妙恩居家護理所，此有衛生福利
      部中央健康保險署104 年10月12日健保高字第1046084842
      號函附之「醫事機構接受支援明細表」附卷可稽（見原審
      844 院三卷第1-2 頁）。被告知悉證人邱峻揚於101 年11
      月間之星期四未報備支援，於法不合，並非健保署會核准
      給付費用之行為，卻將該次訪視日期以其他有報備支援之
      日期申報，應認其有施用詐術，因而雖被告確有安排邱峻
      揚醫師前往訪視如附表一所示訪視對象當中某6 筆病患，
      然其依約既對上開病患不能申請給付，若其為圖得健保給
      付而以其他有報備支援之日期申報，以訛騙健保署，則自
      難以其確有訪視而解免其詐騙健保給付之刑責。故應認如
      附表一所示之81筆訪視紀錄均虛偽不實，詐騙金額合計為
      8 萬3835元。又此6 筆申報紀錄雖未據檢察官起訴，但既
      屬被告想像競合犯行之一部，自為本院理範圍，附此敘明
      。
（二）如附表四所示曾建中醫師部分：
    1.證人曾建中於健保署業務訪查時陳稱：「我在善明診所擔
      任負責醫師的時間是100 年12月1 日至101 年1 月19日及
      101 年5 月1 日至101 年5 月21日，但是我自己並沒有申
      請支援妙恩居家護理所的醫療業務，那是侯秋珠沒有經過
      我的同意，私自向健保局申請的，我一切都不知情。我在
      善明診所擔任負責醫師期間，只有在今年的1 月份配合侯
      秋珠，由她帶我到高雄市大寮區的二家老人養護中心及二
      位保險對象的家中做過一次的外出訪視（大約總共只有8
      位保險對象），今年( 101 年) 5 月份，我則是都在善明
      診所看診，從來都沒有外出到老人養護中心及一般民眾的
      家裡做醫師訪視業務，這份資料內5 月份的申報我訪視的
      費用，都是不正確的。」等語（見844 偵一卷第20-21 頁
      ）；於偵查中結證稱：「去哪2 間老人養護中心我不記得
      了。總共2 、3 個病人。」等語（見844 偵一卷第172 頁
      ）；於原審審理時結證稱：「（問：有無幫妙恩居家護理
      或善明診所去外面出診過？）印象中有一次。是一個下午
      。沒有辦法確認是哪一天。」等語（見原審844 院三卷第
      30反面-31 頁）。核諸上開訪查紀錄係以一問一答方式製
      作筆錄，亦無證據顯示製作過程有其他外力介入或人為干
      擾，及強暴、脅迫、利誘等顯然違反證人意願致影響陳述
      純潔性、憑信性之情事，且該訪查筆錄係於101 年12月7
      日所製作，距離其訪視日期較接近，記憶較為清晰，又係
      其自身訪視病患之親身經歷，自較他人有確切記憶，且對
      其僅外出訪視1 次之陳述與上開本院審理中所證情節相符
      ，應堪採信。
    2.起訴書附表四固記載「曾建中醫師僅曾於101 年1 月19日
      執行居家訪視1 次（編號361 、362 、379 ），未曾訪視
      表列56筆訪視對象當中其餘53筆，上開53筆訪視紀錄虛偽
      不實，詐騙金額合計5 萬4855元。」，惟依證人曾建中於
      健保署業務訪查時及原審審理中均證述，其於101 年1 月
      間沒有申請支援妙恩居家護理所的醫療業務之情，核與衛
      生福利部中央健康保險署104 年10月12日健保高字第1046
      084842號函附之「醫事機構接受支援明細表」其中曾建中
      醫師部分係自101 年5 月1 日起始有支援之情相符（見原
      審844 院三卷第7-9 頁），足認證人曾建中於101 年1 月
      間確無報備支援妙恩居家護理所。被告知悉證人曾建中於
      101 年1 月間並未報備支援，並非健保署會核准給付費用
      之範圍，卻仍以未報備支援之醫師申報支領訪視費用，應
      認其有施用詐術，因而雖被告確有安排曾建中醫師前往訪
      視如附表四所示訪視對象當中某8 筆病患，然其依約既對
      上開病患不能申請給付，若其為圖得健保給付而以非報備
      支援之醫生申報醫師訪視費，以訛騙健保署，則自難以其
      確有訪視而解免其詐騙健保給付之刑責。故應認如附表四
      所示之56筆訪視紀錄均虛偽不實，詐騙金額合計為5 萬79
      60元。又起訴書附表四編號361 、362 、379 等3 筆訪視
      紀錄雖未據起訴，但既屬被告想像競合犯行之一部，自為
      本院審理範圍，附此敘明。
（三）如附表五所示廖雀屏醫師部分：
    1.證人廖雀屏於健保署業務訪查時陳稱：「（問：是否有支
      援妙恩居家護理所擔任居家照護訪視醫師？）有的，但支
      援這家居護所的時段非常少，我記得只去過2 次而已，只
      有5-6 個個案。從100 年1 月開始報備支援，所以我有去
      的2 次訪視是在100 年1 月及2 月各1 次。（問：提供妙
      恩居家護理所99年1 月到101 年10月以你名義向本局申報
      醫師訪視費用名單共115 筆醫療費用，請問該居護所申報
      是否正確？）不正確，因為我只有在100 年1 月及2 月各
      去訪視1 次，總共才訪視5-6 個個案，所以其他約110 筆
      的醫療費用，實際我都沒有去做訪視，都是侯小姐擅自用
      我的名義向貴局申報的醫療費用，因時間過了很久，所以
      我親自訪視的個案姓名我也無法記得。」等語（見844 偵
      一卷第23-24 頁）；於偵查中結證稱：「我跟她們出去的
      次數是2 到4 次，一個月或是一個半月一次，一次最多不
      會超過十個病患，第一次我跟她出去，她有包一個紅包給
      我，我後來把紅包還給她，我跟她說不用了，之後她就沒
      有包給我紅包了，所以我沒有拿到任何一毛錢。」等語（
      見844 偵一卷第205 頁反面）；於原審審理時結證稱：「
      （問：是否有報備支援妙恩居家護理所，擔任居家照護訪
      視過？）應該是有，但我是利用我中午休診的時間。（問
      ：妳去過幾次？）應該三次左右，不會超過三、四次。（
      問：第一次健保局問妳，妳說妳只去兩次，之後檢察官問
      妳，妳說妳是去兩次到四次，今天又說是三次？）過那麼
      久了，我不會很清楚。（問：妳之前稱去一次訪視的個案
      是五、六個，但在檢察官那邊說訪視的個案不超過十個，
      哪一個比較接近真正的狀況？）我很難去回憶，我只能說
      不會超過十個，應該是個位數。（問：妳都固定禮拜幾過
      去？）沒有固定，一個月去一次而已。（問：一個月的幾
      號去，有無固定？）沒有。」等語（見原審844 院三卷第
      79-84 頁）。按證人之證詞，屬供述證據之一種，而供述
      證據具有其特殊性，與物證或文書證據具有客觀性及不變
      性並不相同。且常人對於過往事物之記憶，隨時日之間隔
      而漸趨模糊或失真，自難期其如錄影重播般地將過往事物
      之原貌完全呈現。此外，因個人教育程度、生活經驗、語
      言習慣之不同，其表達意思之能力與方式，亦易產生差異
      。故供述證據每因個人觀察角度、記憶能力、表達能力、
      誠實意願、嚴謹程度及利害關係之不同，而有對相同事物
      異其供述之情形發生（最高法院100 年度台上字第4159號
      判決要旨參照），是證人廖雀屏對其前往訪視病患之次數
      、每次訪視個案人數，復隨著時間經過，記憶難免漸趨模
      糊，對何位病患於何時訪視更易淡忘，實難苛求證人廖雀
      屏清晰記憶並明確證述於何日期對於何位病患為訪視等事
      實，強令其具體指出日期及次數，事實上非僅不可能，勉
      強為之，亦恐與事實不符。準此，本於事證有疑利歸被告
      之證據法則，從輕認定被告於附表五所示詐欺金額及不實
      登載之筆數，即以證人廖雀屏證述之「不會超過四次、每
      次不會超過十個」為計算。
    2.又依全民健康保險醫療費用支付標準第五部「居家照護及
      精神病患者社區復健」、第一章「居家照護」第9 點規定
      ，醫師訪視費每次支付點數（即醫令點數）為1035點（每
      點1 元計，醫令代碼編號05307C），然同一醫師，應同一
      承辦居家照護業務機構之請，當日訪視之個案在5 個以上
      者，自第5 個個案起，其醫師訪視費依醫令代碼編號0530
      9 C 之標準支付，支付點數降為600 點。每位醫師訪視個
      案數，每日以8 個為限。且原審函詢健保署有無同意妙恩
      居家護理所更改日期申報醫療費用乙節，覆以：「有關本
      保險特約醫事機構應依訪視執行日期確實申報費用，訪視
      超過5 個案，逾5 個案部分仍應核實申報。」此有衛生福
      利部中央健康保險署104 年12月4 日健保高字第10460853
      38號函暨「醫療服務給付項目及支付標準」1 紙存卷足參
      （見原審844 院三卷第87頁）。故報備支援妙恩居家護理
      所居家訪視病患之醫生，同日訪視之個案在5 個以上者，
      自第5 個個案起，其醫師訪視費仍應依醫令代碼編號0530
      9C之標準申報，即點數降為600 點，且同一醫師於同日至
      多僅可申報8 位病患之訪視費。
    3.起訴書附表五固記載「廖雀屏醫師僅訪視表列115 筆訪視
      對象當中某6 筆，其餘109 筆訪視紀錄虛偽不實，詐騙金
      額合計11萬2815元。」，惟依證人廖雀屏前揭證述，為最
      有利被告之認定，即每月1 次，共計不會超過4 次，被告
      知悉證人廖雀屏至多4 次之訪視，每次訪視之個案在5 個
      以上者，自第5 個個案起，其醫師訪視費點數降為600 點
      ，自第9 個個案起，健保署不支付醫師訪視費，而被告申
      報如附表五所示之訪視費日期，同日者至多3 名個案，被
      告將如附表五所示各病患由廖雀屏醫師進行居家訪視時間
      ，除3 名個案外，餘皆虛偽登載為其他日期申報，故除每
      月3 名個案外，餘應認其有施用詐術，因而雖被告確有安
      排廖雀屏醫師前往訪視如附表五所示訪視對象當中某至多
      40筆病患，然其依約既自第5 個個案起，其醫師訪視費點
      數降為600 點，自第9 個個案起，不能申請給付，若其為
      圖得健保給付而以其他日期申報，以訛騙健保署，則自難
      以其確有訪視而解免其詐騙健保給付之刑責。故應認如附
      表五所示之115 筆訪視紀錄，至多僅有12筆核實申報，其
      餘103 筆訪視紀錄虛偽不實，詐騙金額合計10萬6605元。
（四）如附表六所示楊裕樑醫師部分：
    1.證人楊裕樑於健保署業務訪查時陳稱：「我自和侯秋珠配
      合開始，總共支援安養中心及住家居護的次數不會超過5
      次，只有第一個月比較確實有去安養機構之外，第2 個月
      以後則很少外出支援了。侯秋珠會利用我在善明診所的內
      診時段邀我外出去安養中心看安養院民。」等語（見844
      偵一卷第28頁）；於偵查中結證稱：「（問：是否曾到善
      明復健科診所以外的老人養護中心看診過？）有，有1 次
      是整個下午，到6 、7 個不同地點，有的是私人住宅，有
      的是護理之家看老人，看很多人。另外2 、3 次是我先在
      善明復健科診所先看診2 小時，利用我最後1 個小時才外
      出看診，大概是3 、4 個不同地點。」等語（見844 偵一
      卷第177 頁反面）；於本院審理時結證稱：「（問：你實
      際有去養護中心看的次數有幾次？）不記得，有時候門診
      比較沒人就會去看一下。（被告問：有無曾經1 個下午看
      了28個病人？）我沒有算幾個病人，東跑西跑很累。」等
      語（見844 院二卷第170 反面-172頁）。是證人楊裕樑對
      其前往訪視病患之次數、每次訪視個案人數，復隨著時間
      經過，記憶已漸趨模糊，對何位病患為訪視更易淡忘，實
      難苛求證人楊裕樑清晰記憶並明確證述於何日期對於何位
      病患為訪視等事實，強令其具體指出日期及次數，事實上
      非僅不可能，勉強為之，亦恐與事實不符。準此，本於事
      證有疑利歸被告之證據法則，從輕認定被告於附表六所示
      詐欺金額及不實登載之筆數，即以證人楊裕樑證述之「訪
      視次數不會超過5 次」為計算。
    2.起訴書附表六固記載「楊裕樑醫師僅訪視表列69筆訪視對
      象當中某5 筆，其餘64筆訪視紀錄虛偽不實，詐騙金額合
      計6 萬6240元。」，惟依證人楊裕樑前揭證述，為最有利
      被告之認定，即「訪視次數不會超過5 次」，被告知悉證
      人楊裕樑至多5 次之訪視，每次訪視之個案在5 個以上者
      ，自第5 個個案起，其醫師訪視費點數降為600 點，自第
      9 個個案起，健保署不支付醫師訪視費，而被告申報如附
      表六所示之訪視費日期，同日者至多3 名個案，被告將如
      附表六所示各病患由楊裕樑醫師進行居家訪視時間，除3
      名個案外，餘皆虛偽登載為其他日期申報，故除訪視5 次
      之各3 名個案外，餘應認其有施用詐術，因而雖被告為圖
      得健保給付而以其他日期申報，以訛騙健保署，則自難以
      其確有訪視而解免其詐騙健保給付之刑責。故應認如附表
      六所示之69筆訪視紀錄，至多僅有15筆核實申報，其餘54
      筆訪視紀錄虛偽不實，詐騙金額合計5 萬5890元。
    3.另被告申報烏佳瑋醫師訪視如附表三編號25所示之被保險
      人之訪視費，惟如附表三編號25「居家照護紀錄/ 醫囑單
      」欄所示之醫師居家照護紀錄及居家照護醫囑單（資料卷
      第88頁），係蓋楊裕樑醫師之印文，證人楊裕樑於原審審
      理時證稱：「（問：你實際去養護中心或私人住宅看診時
      有無寫護理紀錄單或醫囑單？）口頭。（問：事後有無蓋
      章護理紀錄單或醫囑單？）沒有，他們有我的章在那邊，
      他們刻的。（問：有無授權他們使用你的印章？）沒有正
      式簽名。（問：你有去實際看診的病患有授權他們依照你
      的意思填載醫囑單，且蓋你的印章？）因為我沒有看過，
      我不清楚。（被告問：是否你授權我們自己刻章？）沒有
      反對，因為是一般常例。」等語（見原審844 院二卷第17
      0 反面-172頁）。是證人楊裕樑醫師沒有反對被告刻其印
      章，蓋用於其實際訪視病患之病歷上，然依前揭楊裕樑醫
      師之證述，其對訪視個案之人數、病患姓名等，隨著時間
      經過，已不復記憶，亦無其他積極證據足證楊裕樑醫師於
      附表三編號25所示之日期確未對吳陳翠華進行診察，或被
      告此部分病歷資料有何不實，是此部分尚屬不能證明被告
      有何盜蓋楊裕樑醫師印章及偽造私文書之情形，附此敘明
      。
（五）如附表七所示洪漢津醫師部分：
    1.證人洪漢津於健保署業務訪查時陳稱：「我都是每個星期
      五中午12點支援妙恩居家護理所執行醫訪業務，我第1 次
      支援這家居護所是今年( 101) 6月29日中午。個案數不一
      定，有時3-4 位病患，有時5-6 位病患，當天訪視結束就
      拿現金給我。」等語（見844 偵一卷第29頁反面）；於偵
      查中結證稱：「我都是星期五中午12時到下午3 時，看一
      個病人500 元。（問：非星期五的時候有無曾經支援看診
      ？）沒有，我很確定。」等語（見844 偵一卷第180 頁）
      ；於原審審理時結證稱：「（問：是否星期五以外的你都
      沒去過？）是。（問：你有無曾經跟張小姐搭計程車去訪
      視的？）沒有搭過計程車，有一次是我自己騎機車去康寧
      養護中心，那一次好像看7 個或8 個。」等語（見原審84
      4 院三卷第49-51 頁）。證人洪漢津就其僅有於每個星期
      五中午支援妙恩居家護理所執行醫師訪視業務之情，前後
      證述相符，且證人洪漢津就其自身是否固定於星期五外出
      為居家訪視病患之情形當記憶清楚，是證人洪漢津醫師上
      述於警詢、偵查中及原審審理中之證述，應可採信。
    2.被告知悉同一醫師，應同一承辦居家照護業務機構之請，
      當日訪視之個案在5 個以上者，自第5 個個案起，其醫師
      訪視費依醫令代碼編號05309C之標準支付，支付點數降為
      600 點，自第9 個個案起，健保署不支付醫師訪視費。又
      明知妙恩居家護理所之支援醫師洪漢津僅固定在每星期五
      中午支援妙恩居家護理所進行居家照護訪視工作，並未實
      際在每星期五中午以外之時間在妙恩居家護理所從事居家
      照護訪視工作，竟將如附表七所示各身分證號病患由洪漢
      津醫師進行居家訪視時間，虛偽登載為如附表七所示之各
      次訪視日期（皆為星期五以外之日期），再據此不實之醫
      療紀錄，以妙恩居家護理所為申報人，向健保署申請醫師
      訪視費如附表七所示，應認其有施用詐術，因而縱使被告
      確有安排洪漢津醫師前往訪視如附表七所示訪視對象，然
      其依約既自第5 個個案起，其醫師訪視費點數降為600 點
      ，自第9 個個案起，不能申請給付，若其為圖得健保給付
      而以其他日期申報，以訛騙健保署，則自難以其確有訪視
      而解免其詐騙健保給付之刑責。故應認如附表七所示星期
      五以外日期之156 筆訪視紀錄為虛偽不實，詐騙金額合計
      16萬1460元。
（六）本院認定被告擅自盜蓋「邱峻揚」之印章於如附表一編號
      20、49至51、59至61、66、68、69、71「居家照護紀錄/
      醫囑單」欄所示之醫師居家照護紀錄及居家照護醫囑單，
      偽造完成醫師訪視該附表編號所示病患時所需填載之病歷
      紀錄，理由如下：
    1.如附表一編號20所示被保險人張簡木約從未接受過醫師對
      其為居家訪視之情，業據其於健保署業務訪查時證述明確
      （見844 偵一卷第94頁），證人對其自身有無在家中接受
      醫師訪視之經驗，當較他人有確切記憶，應堪採信，足認
      被告申報如附表一編號20所示病患張簡木約於100 年11月
      18日由邱峻揚醫師執行居家訪視，並製作醫師居家照護紀
      錄及居家照護醫囑單，為虛偽不實。
    2.如附表一編號49至51、59至61、66、68、69、71「居家照
      護紀錄/ 醫囑單」欄所示之妙恩居家護理所醫師居家照護
      紀錄及居家照護醫囑單（均為100 年12月份），蓋有「邱
      峻揚」之印文，此有前揭醫師居家照護紀錄及居家照護醫
      囑單影本附卷可稽（見該欄位頁碼），證人邱峻揚僅於10
      0 年11月份曾執行1 次居家訪視業務之情，業經證人邱峻
      揚證述如前，故邱峻揚於100 年12月份既無訪視，則不可
      能製作該等病歷，亦不同意被告於前揭醫師居家照護紀錄
      及居家照護醫囑單蓋用「邱峻揚」之印文之情，可堪認定
      。
（七）本院認定被告擅自盜蓋「曾建中醫師」之印章於如附表四
      編號8 、31、32、42、44、45「居家照護紀錄/ 醫囑單」
      欄所示之醫師居家照護紀錄及居家照護醫囑單，偽造完成
      醫師訪視該附表編號所示病患時所需填載之病歷紀錄，理
      由如下：
    1.如附表四編號8 所示被保險人張簡木約從未接受過醫師對
      其為居家訪視之情，業據其於健保署業務訪查時證述明確
      （見844 偵一卷第94頁），證人對其自身有無在家中接受
      醫師訪視之經驗，當較他人有確切記憶，應堪採信，足認
      被告申報如附表四編號8 所示病患張簡木約於101 年1 月
      13日由曾建中醫師執行居家訪視，並製作醫師居家照護紀
      錄及居家照護醫囑單，為虛偽不實。
    2.如附表四編號31、32、42、44、45「居家照護紀錄/ 醫囑
      單」欄所示之妙恩居家護理所醫師居家照護紀錄及居家照
      護醫囑單（均為101 年5 月份），蓋有「曾建中醫師」之
      印文，此有前揭醫師居家照護紀錄及居家照護醫囑單影本
      附卷可稽（見該欄位頁碼），證人曾建中僅於101 年1 月
      份曾執行1 次居家訪視業務，於101 年5 月份無執行居家
      訪視業務等情，業經證人曾建中證述如前，故曾建中於10
      1 年5 月份既無訪視，則不可能製作該等病歷，亦不同意
      被告於前揭醫師居家照護紀錄及居家照護醫囑單蓋用「曾
      建中醫師」之印文之情，可堪認定。
（八）本院認定被告擅自盜蓋「廖雀屏」之印章於如附表五編號
      74「居家照護紀錄/ 醫囑單」欄所示之醫師居家照護紀錄
      及居家照護醫囑單，偽造完成廖雀屏醫師訪視該附表編號
      所示病患時所需填載之病歷紀錄，理由如下：如附表五編
      號74「居家照護紀錄/ 醫囑單」欄所示病患之妙恩居家護
      理所醫師居家照護紀錄及居家照護醫囑單，其上蓋有「廖
      雀屏」之印文，此有前揭醫師居家照護紀錄及居家照護醫
      囑單影本附卷可稽（見資料卷第11頁），證人廖雀屏於原
      審審理時結證稱：「〔問：（提示資料卷第11頁粘春安之
      醫囑單）這個印章是否為妳的？〕我不認識這個印章。（
      問：妳有無同意被告去幫妳刻印章？）被告沒有告知我要
      刻印章，我也無從同意。（問：請看該病歷內容，醫囑是
      否為妳製作的？）我沒看過這個病人，我認識這個病人，
      但我認識該位病人是因為他帶他母親來讓我看診，後來這
      個病人中風後，就只有一次他太太推這個病人到我的診所
      來讓我插鼻胃管，就只有這一次而已。」等語（見原審84
      4 院三卷第83頁）。證人廖雀屏於原審審理中仍能明確指
      出認識病患粘春安，係因粘春安曾帶母親讓其看診，且僅
      有1 次由粘春安之妻推粘春安至其診所插鼻胃管，從未對
      該粘春安執行居家訪視，足見證人廖雀屏對其是否曾執行
      對粘春安之居家訪視記憶深刻，其前揭證述應堪採信。又
      證人即粘春安之妻周玉於健保署業務訪查時陳稱：「（問
      ：醫生來訪視的日期和換管是同一天嗎？）換管日期和醫
      師訪視不會同一天。」等語（見844 偵一卷第108 頁反面
      ）；然依卷附保險對象粘春安門診就醫紀錄表所示（見84
      4 偵一卷第111 頁），被告除申報粘春安之100 年3 月10
      日醫師訪視費外，同日亦申報護理訪視費，而醫師訪視日
      期及護理人員換管日期不會同日，除據證人周玉證述如前
      外，證人黃張綢亦同此證述（見原審844 院三卷第28頁反
      面），足認證人廖雀屏於100 年3 月10日確無訪視粘春安
      ，證人廖雀屏於當日既無訪視，則不可能製作該份病歷，
      亦不會同意被告於前揭醫師居家照護紀錄及居家照護醫囑
      單蓋用「廖雀屏」之印文之情，可堪認定。
乙、事實一（二）部分：
一、訊據被告於本院審理時已坦承其為「善明診所」之實際負責
    人，僱用曾建中醫師擔任「善明診所」之院長，實際上由被
    告負責申報全民健康保險醫療服務費用，由曾建中為「善明
    診所」與健保署簽有全民健康保險特約醫事服務機構合約；
    善明診所聘僱烏佳瑋醫師之看診時段如附表十一所載，善明
    診所收取如附表十二、十四所示全民健康保險保險對象崔金
    蕙等病患健保卡，以欠卡補登之方式，刷用如附表十二、十
    四所示各病患之健保卡，並於病歷電磁紀錄，記載善明診所
    曾於如附表十二所列診察日期，由烏佳瑋醫師對如附表十二
    所示各病患看診，曾於如附表十四所列診療時間，對如附表
    十四所示各病患進行復健治療等事項，復於業務上製作「保
    險對象IC卡回傳就醫紀錄明細表」電磁紀錄，連結至健保署
    之網站，將上開之「保險對象IC卡回傳就醫紀錄明細表」及
    病歷傳輸轉錄，以電腦連線申報之方式，據以向健保署申報
    如附表十二、十四所示醫療費用而行使之，健保署依上開診
    療紀錄，給付共3 萬3,993 元，匯至善明診所曾建中申設之
    合作金庫商業銀行大發分行帳號0000000000000 號帳戶等詐
    欺取財、偽造文書及行使業務上登載不實文書之犯行，次查
    ：
（一）被告為善明診所之實際負責人，負責申報全民健康保險醫
      療服務費用等業務，被告僱用曾建中醫師擔任善明診所之
      院長，曾建中為「善明診所」與健保署簽有全民健康保險
      特約醫事服務機構合約；善明診所聘僱烏佳瑋醫師之看診
      時段如附表十一所載；善明診所收取如附表十二、十四所
      示全民健康保險之保險對象健保卡，以欠卡補登之方式，
      刷用如附表十二、十四所示各病患之健保卡，並於病歷電
      磁紀錄，記載善明診所曾於如附表十二所列診察日期，由
      烏佳瑋醫師對如附表十二所示各病患看診，曾於如附表十
      四所列診療時間，對如附表十四所示各病患進行復健治療
      等事項，復於業務上製作「保險對象IC卡回傳就醫紀錄明
      細表」電磁紀錄，連結至健保署之網站，將上開之「保險
      對象IC卡回傳就醫紀錄明細表」及病歷傳輸轉錄，以電腦
      連線申報之方式，據以向健保署申報如附表十二、十四所
      示醫療費用而行使之，使健保署因而給付共3 萬3,993 元
      ，匯至善明診所曾建中申設之合作金庫商業銀行大發分行
      帳號0000000000000 號帳戶等事實，為被告所不爭執，並
      有行政院衛生署中央健康保險局102 年1 月3 日健保查字
      第1010083609號函檢附之善明診所詐領健保醫療費用金額
      表1 份、善明診所虛報醫療費用明細表1 份、特約醫事機
      構查詢資料2 紙、全民健康保險特約醫事服務機構合約、
      同意書、費用劃撥轉帳資料卡、合作金庫存摺封面影本各
      1 份（見845 偵一卷第1 至17、20至31頁）、善明診所聘
      任院長合約書影本1 份、高雄三塊厝郵局第113 號存證信
      函影本1 份（見845 偵一卷第284 至285 頁）、以烏佳瑋
      醫師名義申報職能治療醫療費用之保險對象刷卡日期及時
      間資料1 份（見845 偵一卷第287 反面至288 頁）、行政
      院衛生署中央健康保險局101 年11月23日健保查字第1010
      083571號函及附件（見845 偵一卷第293 至302 頁）、合
      作金庫交易明細表影本1 紙、合作金庫商業銀行大發分行
      102 年4 月15日合金發存字第1020001188號函檢送善明診
      所曾建中轉帳支出現金支出傳票、提款資料說明（見845
      偵二卷第12、14至43頁）、松霖、康齡、亞禾、永安老人
      養護中心各保險對象實際看診、復健治療與虛報醫療費用
      時間一覽表共11份（見845 偵二卷第47至71頁）、法務部
      - 健保資訊連結作業資料（烏佳瑋醫師投保單位）1 紙（
      見845 偵二卷第72頁）、烏佳瑋醫師102 年6 月18日偵訊
      庭陳之google日曆、與被告之電子郵件、與友人Facebook
      對話紀錄影本各1 份（見845 偵二卷第93至103 頁）、福
      利機構評鑑等第及立案日期資料一覽表（見845 偵二卷第
      123 至124 頁）等資料存卷可參，是認被告此部分之自白
      應與事實相符，可資採為認定犯罪事實之依據，此部分之
      事實先堪認定。
（二）又查，證人烏佳瑋醫師於善明診所看診時段如附表十一所
      載，除100 年12月1 日星期四外，其餘時間並未於表定時
      段以外時段支援看診，業據證人烏佳瑋於偵查中證稱：「
      受雇於善明診所擔任復健科醫生，期間是100 年12月1 日
      至101 年6 月14日。看診時段是周一下午及晚上；周二上
      午；周三下午及晚上；周四上午；周五上午及下午，這些
      看診時段我非常確定，我當時是從臺中通車來高雄看診，
      所以我的時間會記的很清楚。（問：侯秋珠有無曾經請妳
      在「不是你門診表的時刻」支援看診？）只有100 年12月
      1 日星期四我第一天上班，表訂我是上午看診，但我跟侯
      秋珠說我當天從臺中下來太趕，希望改成下午看診，後來
      我下午看完診後，侯秋珠問我能否當日晚上也幫忙看診，
      我有答應，後來晚上我看完診以後就住在那邊。（問：那
      一天之後還有無在「不是你門診表的時刻」支援看診？）
      沒有，我很確定我之後就是照門診所看診，因為我不是在
      地人，我都是看診完就馬上離開。」等語（見845 偵二卷
      第90、145 頁）；於原審審理時證稱：「〔問：（提示102
       年度偵字第22852 號起訴書附表二）這些病人看診的時
      間是禮拜四下午或禮拜二下午，還有禮拜六，這些時間妳
      有無在診所裡面看診？〕沒有，如果不是門診時間就沒有
      看診。（問：妳住宿舍的時候，侯秋珠是否會在非妳門診
      時段，把妳叫下來說妳要下來支援，幫她看病人？）我只
      有印象我去看診的第一天，我忘記是星期幾，應該晚上沒
      有門診，可是因為那一天白天我沒有去，所以我有多上一
      個晚上的門診。（問：是否只有那一次，其他時間都是按
      照門診表在運作，並沒有臨時被被告叫下去看病人的狀況
      ？）是。」等語（見原審845 院三卷第52-53 頁），由證
      人烏佳瑋醫師之上開證詞可知，證人烏佳瑋醫師除其第1
      日上班即100 年12月1 日星期四，至善明診所任職時係下
      午及晚上看診以外，其餘時間均未於門診表表定時段以外
      時段支援看診之情，前後證述相符，證人烏佳瑋於任職善
      明診所期間係居住在臺中，其於星期二、四上午看完診後
      ，及於星期五下午看完診後即搭高鐵返回臺中，此有其提
      出之google日曆、與友人Face book 對話紀錄影本各1 份
      附卷可稽（見845 偵二卷第93至103 頁），且證人烏佳瑋
      就其自身是否有在非其門診時段支援看診之情形當記憶清
      楚，且被告並無多支付給證人烏佳瑋其門診時段以外之薪
      資，證人烏佳瑋實無在非其門診時段支援看診之必要，足
      認證人烏佳瑋於偵查中及原審審理中之證述，係屬真實。
（三）又查：善明診所刷用如附表十二所示病患之健保卡申報診
      察費，均在非證人烏佳瑋醫師門診時段，此有前揭如附表
      十二所示病患之保險對象IC卡回傳就醫紀錄明細表、門診
      就醫紀錄明細表、善明診所病歷可證（病歷所在詳如附表
      十二病歷出處欄所示），該等病歷上均蓋有「復專醫字第
      780 號烏佳瑋」之印文，而如附表十二所示病患於該附表
      所示時間非由證人烏佳瑋看診，亦據證人烏佳瑋於原審審
      理時證述明確（見原審845 院三卷第54至56頁），是該等
      病歷並非證人烏佳瑋製作可堪認定。再證人烏佳瑋於原審
      審理時證稱：「（問：「複專醫字第780 號烏佳瑋」這個
      章，妳有無授權被告或其他工作人員使用？）是，因為我
      們醫師的章通常都放在同事那邊。〔問：（提示偵一卷第4
      8頁）這個醫囑內容是否妳製作的？〕我沒有印象裡面的內
      容是不是我打的。（被告問：這個病歷很專業，妳說不是
      妳製作，誰會幫妳製作出來？）剛剛看到的病歷都是一些
      老患者，我不確定是不是我寫的，如果是老患者的話，可
      以將舊病歷複製貼上，因為病情都差不多，所以我也不知
      道是誰製作。」等語（見原審845 院三卷第54、58頁），
      足見如附表十二病歷出處欄所示之病歷，僅需將存在電腦
      中之舊病歷資料複製貼上即可製作，證人烏佳瑋更證稱：
      伊剛去善明診所時，有些電腦介面不熟是被告教伊的等語
      （見原審845 院三卷第58頁反面），足見被告確實有使用
      善明診所電腦之權限及能力，而證人烏佳瑋之印章交予善
      明診所，亦據證人烏佳瑋證述如前，又前揭病歷之電磁紀
      錄，係由被告連結至健保署之網站後傳輸轉錄，以電腦連
      線申報乙情，亦據被告供述在卷，而被告明知如附表十二
      所示之病患於該附表所示時間並非由證人烏佳瑋看診，卻
      仍將該等不實診療事項虛偽製作病歷，並於業務上製作不
      實之「保險對象門診就醫紀錄明細表」、「中央健保局特
      約醫事服務機構門診醫療服務點數申報總表」等電磁紀錄
      ，據以向健保署申報醫療服務點數，致健保署不知情之承
      辦人員陷於錯誤，進而撥付健保給付予善明診所，可堪認
      定。
（四）松霖、康齡、亞禾、永安等4 家養護中心之院民外出就診
      週期表如附表三所示，其餘時間並未安排院民至善明診所
      接受復健治療，被告經營之善明診所，以如附表十四所示
      病患向健保署申請醫療費用之項目，係屬虛偽不實之事實
      ，有下列事證足以證明：
    1.證人即松霖養護中心主任黃小芬於健保署業務訪查及偵查
      中陳稱：「善明診所星期一至五會來養護中心載住民去做
      復健，住民若是去做復健，我們會將健保卡交給診所的司
      機，等到復健回來，司機才會把健保卡還給中心，不會有
      沒有帶健保卡而去做復健的情形。崔金蕙、吳明泉、李文
      生、戴春香等4 人之日常生活及就醫安排要由中心協助處
      理。」等語，於偵查中證稱：「我們和善明診所合作，不
      曾在星期六或日由他們的司機來載老人去做復健。」等語
      （見845 偵一卷第32-33 、35-36 、45- 46頁；偵二卷第
      83- 84、125-125 頁），審諸松霖養護中心主任黃小芬對
      其任職之養護中心住民之身體狀況、健保卡使用情形、善
      明診所之司機有無在星期六接送住民去復健當甚為明瞭，
      並有松霖老人養護中心扶療養機構基本資料1 紙、院民名
      單影本1 紙、院民崔金蕙、吳明泉、李文生、戴春香照片
      共8 張、崔金蕙、吳明泉、李文生、戴春香之保險對象IC
      卡回傳就醫紀錄明細表、門診就醫紀錄明細表、善明診所
      病歷影本各1 份附卷可稽（見845 偵一卷第34、36至118
      頁），足認證人黃小芬上開證述應屬實在，松霖養護中心
      之院民崔金蕙、李文生、戴春香不可能在星期六至善明診
      所為復健治療。而如附表十四編號1-3 所示善明診所申報
      崔金蕙、李文生、戴春香治療費之日期均在星期六，且均
      是以補卡註記方式申報，足見善明診所係利用崔金蕙、李
      文生、戴春香等人於如附表十四編號1-3 所示刷卡日期至
      善明診所看診或接受復健治療時，以欠卡補登之方式，刷
      用該3 人之健保卡，虛報如附表十四編號1-3 所示之醫療
      點數，是被告向健保署申報如附表十四編號1-3 所示之醫
      療費用之資料應虛偽不實甚明。
    2.證人即康齡養護中心總務楊玫伶於健保署業務訪查時、偵
      查中證稱：「院民孫永誠、簡明貴、黃林玉梅、宋蔡茂妹
      等人皆無自主行動能力，渠等至善明診所看診或復健，皆
      由善明診所指派之司機負責接送，時間原則上皆在星期一
      、三、五，偶爾司機臨時有事才改成星期二、四，從未曾
      於星期六、日至善明診所看診或復健，今（101 ）年就沒
      有補刷卡。」等語，於偵查中證稱：「我可以確定善明診
      所的司機於星期六、日絕對沒有過來載老人。」等語（見
      845 偵一卷第119-121 、123-124 、126-127 頁；偵二卷
      第75 -76、132-133 頁）。審諸證人楊玫伶對其任職之養
      護中心住民之身體狀況、健保卡使用情形、善明診所之司
      機有無在星期六接送住民去復健當甚為明瞭，並有康齡老
      人養護中心院民名單影本1 份、扶療養機構基本資料1 紙
      、善明診所保險對象孫永誠、簡明貴就醫紀錄影本2 紙、
      院民孫永誠、簡明貴、黃林玉梅、潘萬道照片共8 張、保
      險對象IC卡回傳就醫紀錄明細表、門診就醫紀錄明細表、
      善明診所病歷影本各1 份附卷可稽（見845 偵一卷第121
      反面至122 、124 反面至125 、127 反面至129 、131 至
      213 頁），足認證人楊玫伶上開證述應屬實在，故康齡老
      人養護中心之院民孫永誠、簡明貴、黃林玉梅、潘萬道等
      4 人不可能在星期六至善明診所為復健治療。而如附表十
      四編號4-7 所示善明診所申報孫永誠、簡明貴、黃林玉梅
      、潘萬道等4 人之治療費日期均在星期六，且均是以補卡
      註記方式申報，足見善明診所係利用孫永誠、簡明貴、黃
      林玉梅、潘萬道等4 人於如附表十四編號4-7 所示刷卡日
      期至善明診所看診或接受復健治療時，以欠卡補登之方式
      ，刷用該4 人之健保卡，虛報如附表十四編號4-7 所示之
      醫療點數，是被告向健保署申報如附表十四編號4-7 所示
      之醫療費用之資料應虛偽不實甚明。
    3.亞禾養護中心總務許靜江於健保署業務訪查時證稱：「方
      蔡玉麵及黃梁冰心沒有辦法自行就醫，所以都是由善明診
      所的司機來載他們去善明診所做復健治療或看病。」等語
      ；亞禾養護中心執行董事林裕朝於健保署業務訪查時證稱
      ：「善明診所的車是每周二、四、六來載老人去做復健治
      療，每次都會將健保卡交給司機帶去，不會有欠卡補卡的
      情形。」等語，於偵查中證稱：「方蔡玉麵、黃梁冰心都
      是養護中心的住民，她們年紀都很大，沒有自主行動能力
      。有去做復健時會將住民的健保卡交給善明診所的司機，
      司機將住民載回來時一併將健保卡繳回來。我沒有看過忘
      記帶卡的，都是人和卡一起上車。（問：星期一、三、五
      會由善明診所派司機接送至善明診所從事復健嗎？）不會
      ，善明診所就是固定星期二、四、六派司機來我們的中心
      。」等語（見845 偵一卷等214-217 頁；偵二卷第87、12
      8-129 頁）。審諸證人許靜江、林裕朝對其任職之養護中
      心住民之身體狀況、健保卡使用情形、善明診所之司機於
      何時接送住民去復健當甚為明瞭，並有扶療養機構亞禾老
      人養護中心基本資料1 紙、方蔡玉麵、黃梁冰心保險對象
      IC卡回傳就醫紀錄明細表、門診就醫紀錄明細表、善明診
      所病歷影本各1 份附卷足參（見845 偵一卷第218 至243
      頁），足認證人許靜江、林裕朝上開證述應屬實在，是亞
      禾老人養護中心之院民方蔡玉麵、黃梁冰心等2 人沒有於
      星期一、三、五至善明診所復健之事實可堪認定。而如附
      表十四編號8-9 所示善明診所申報方蔡玉麵、黃梁冰心等
      2 人之治療費日期均在星期一、三、五，且均是以補卡註
      記方式申報，足見善明診所係利用方蔡玉麵、黃梁冰心等
      2 人於如附表十四編號8-9 所示刷卡日期至善明診所看診
      或接受復健治療時，以欠卡補登之方式，刷用該2 人之健
      保卡，虛報如附表十四編號8-9 所示之醫療點數，是被告
      向健保署申報如附表十四編號8-9 所示之醫療費用之資料
      應虛偽不實甚明。
    4.永安養護中心社工員李忠潔於健保署業務訪查時證稱：「
      善明診所的司機於週二、四、六上午9 點載院民外出就醫
      的名單：淑惠、…等人，司機為李先生。院民若有外出看
      診時我們才會把健保卡交由該所司機帶去診所。不會有補
      刷卡方式刷卡。」等語；於偵查中證稱：「胡淑惠沒有自
      主行動能力，善明診所會派司機來載胡淑惠去復健。（問
      ：有無曾經老人去善明復健科診所，但沒有帶健保卡過去
      ？）我印象中是沒有這種情況。」等語，證人即永安養護
      中心負責人陳廖梅芳於偵查中證稱：「星期二、四、六由
      善明診所派司機來載周胡淑惠去從事復健，製作訪談紀錄
      時我們有提供一張司機來載老人的週期表給健保局，星期
      一、三、五沒有去，周胡淑惠沒有連續二天都去復健的情
      況。」等語（見845 偵一卷第244-245 、254-255 頁；偵
      二卷第79-80 、135-136 頁），復有扶療養機構永安老人
      養護中心基本資料1 紙、永安老人養護中心周胡淑惠之「
      護理紀錄」影本1 份、善明診所司機林先生、李先生之載
      送名單1 紙附卷可參（見845 偵一卷第246 、250 至251
      、253 反面、255 反面至279 頁），審諸上揭永安養護中
      心護理記錄為護理人員日常紀錄病患接受治療情形所紀錄
      ，另司機林先生、李先生之載送名單，係永安養護中心紀
      錄司機載送住民復健之名冊，應無虛偽不實，復核與前開
      證人李忠潔、陳廖梅芳證述之情形相符，足認證人李忠潔
      、陳廖梅芳上開證述應屬實在，是永安養護中心之院民周
      胡淑惠沒有於星期一、三、五至善明診所復健之事實可堪
      認定。而如附表十四編號10所示善明診所申報周胡淑惠之
      治療費日期係在星期一、三、五，且均是以補卡註記方式
      申報，足見善明診所係利用周胡淑惠之於如附表十四編號
      10所示刷卡日期至善明診所看診或接受復健治療時，以欠
      卡補登之方式，刷用周胡淑惠之健保卡，虛報如附表十四
      編號10所示之醫療點數，是被告向健保署申報如附表十四
      編號10所示之醫療費用之資料應係虛偽不實甚明。
（五）另證人即善明診所副院長楊國棟於原審審理時證稱：「（
      問：侯秋珠平常負責的業務是哪些？）平常掛號。（問：
      侯秋珠有無負責申報全民健康保險醫療服務的業務？）那
      應該都是她做的。」等語（見原審845 院三卷第6 頁反面
      ），證人烏佳瑋於原審審理時證稱：「我看診時，診間沒
      有插健保卡，我想應該是在前面櫃檯。健保卡應該會在前
      面掛號，就留在前面，不需要拿給醫生。（問：是否知道
      何人申報健保？）我的印象應該是被告在申報。（問：被
      告平常是否會出現在善明診所？）有時候有、有時候沒有
      。（問：當被告出現在善明診所時，都在做何事？）有時
      在櫃檯，有時候在樓上。（問：在櫃檯的話，被告是否也
      可以使用電腦？）我想她應該會用，因為剛去的時候，有
      些介面不熟是她教我的。」等語（見原審845 院三卷第58
      頁反面），被告亦自承：伊曾多次看過烏佳瑋醫師抱著病
      歷到診間外面看病人等語（見原審845 院三卷第59頁），
      依前揭證人之證述，被告確實有在善明診所櫃檯擔任掛號
      及負責申報健保等業務，應可認定。
（六）綜上各節勾稽以觀，被告明知如附表十四各編號所示養護
      中心病患並未於如附表十四所示申報療程日期施作如復健
      治療，且明知該等病患並無欠卡、補卡之情事，仍刷用病
      患之健保卡後，刻意將該等不實診療事項登載在業務上所
      製作之不實「保險對象門診就醫紀錄明細表」、「中央健
      保局特約醫事服務機構門診醫療服務點數申報總表」等業
      務電磁紀錄，據以向健保署申報如附表十四所示之醫療服
      務點數，致健保署不知情之承辦人員陷於錯誤，進而撥付
      健保給付，使被告詐得如附表十四所示之款項，至為灼然
      。本件事證明確，被告犯行洵堪認定，應依法論科。叁、
      論罪科刑：
一、新舊法比較：
    按行為後法律有變更者，適用行為時之法律；但行為後之法
    律有利於行為人者，適用最有利於行為人之法律，刑法第2
    條第1 項定有明文。查被告實施本件犯行後，刑法第339 條
    第1 項業經立法院修正，並由總統於103 年6 月18日以華總
    一義字第10300093721 公布施行，於同年月20日生效。修正
    前該條項規定原為：「意圖為自己或第三人不法之所有，以
    詐術使人將本人或第三人之物交付者，處5 年以下有期徒刑
    、拘役或科或併科1 千元以下罰金。」；修正後則規定：「
    意圖為自己或第三人不法之所有，以詐術使人將本人或第三
    人之物交付者，處5 年以下有期徒刑、拘役或科或併科50萬
    元以下罰金。」，就上開修正前後法律效果相較，法定罰金
    刑上限由1 千銀元（即新臺幣3 萬元）提高為新臺幣50萬元
    ，是修正後規定並未較有利於被告，經比較結果應依刑法第
    2 條第1 項前段規定適用行為時即修正前刑法第339 條第1
    項規定。
二、論罪科刑：
（一）以錄音、錄影或電磁紀錄藉機器或電腦處理所顯示之聲音
      、影像或符號，足以表示其用意之證明者，依刑法第220
      條第2 項規定，以文書論。又文書之行使，每每因文書之
      性質、內容不同而異，而近代社會對於錄音、錄影、電腦
      之使用，日趨普遍，並有漸以取代一般文書之趨勢，故現
      行刑法將錄音、錄影、電磁紀錄視為準文書，以因應實際
      需要，並使法律規定能與科技發展之狀況與時俱進。是就
      偽造之刑法第220 條第2 項之準文書而言，其內容因須藉
      由機器設備或電腦處理，始能顯示於外，而表示該文書內
      容及一定用意，故於行為人將偽造之準私文書藉由機器或
      電腦處理，對相對人顯示時，因其已有使用該偽造準文書
      之行為，該行為即達於行使偽造準私文書之程度（最高法
      院97年度台上字第2335號判決要旨參照）。經查，妙恩居
      家護理所及善明診所為辦理全民健保特約之醫事服務機構
      ，而被告先前分別為妙恩居家護理所負責人、善明診所實
      際負責人、護士，從事申報全民健康保險醫療服務點數及
      健保卡掛號作業等業務，為從事業務之人，被告所製作之
      「保險對象門診就醫紀錄明細表」、健保局特約醫事服務
      機構門診醫療服務點數申報總表等文書，均屬執行業務所
      作成之文書。而被告將不實事項登載在業務上所製作之電
      磁紀錄，按月填載不實之保險對象門診就醫紀錄明細表、
      健保局特約醫事服務機構門診醫療服務點數申報總表等業
      務電磁紀錄，以妙恩居家護理所為申報人，據以向健保署
      申報如附表一至九所示之醫師訪視費；以善明診所為申報
      人，據以向健保署申報如附表十二所示之診察費、如附表
      十四所示之復健治療費等醫療服務點數而行使之，顯然對
      於上開準文書之內容均有所主張，自均有行使上揭準文書
      之意思與行為，致健保署承辦人員陷於錯誤，進而撥付醫
      療費用，足以生損害於健保局查核醫療費用給付之正確性
      與健保卡持卡人醫療紀錄之正確性。
（二）核被告就事實欄一（一）（二）所為，其中製作「保險對
      象門診就醫紀錄明細表」、「保險對象IC卡回傳就醫紀錄
      明細表」及健保局特約醫事服務機構門診醫療服務點數申
      報總表等電磁紀錄並向健保署申報，各係犯刑法第216 條
      、第220 條第2 項、第215 條行使業務登載不實準文書罪
      。其中無權製作如附表十所示之「妙恩居家護理所醫師居
      家照護紀錄」、「妙恩居家護理所全民健康保險居家照護
      醫囑單」、如附表十二所示之善明診所病歷部分，各係犯
      刑法第216 條、第210 條行使偽造私文書罪。其行使前述
      文書及準私文書，以詐得健保給付，各係犯修正前刑法第
      339 條第1 項詐欺取財罪。
（三）公訴意旨雖未就被告如事實欄一（一）所載盜蓋「邱峻揚
      」、「復專醫字第200 號蘇永昌」、「復專醫字第780 號
      烏佳瑋」、「曾建中醫師」、「廖雀屏」、「張志誠」、
      「陳志炎」等人之印章於如附表十所示之「妙恩居家護理
      所醫師居家照護紀錄」、「妙恩居家護理所全民健康保險
      居家照護醫囑單」，偽造完成前列醫師訪視病患時所需填
      載之病歷紀錄，進而於健保署抽審程序時行使等犯行於起
      訴書犯罪事實欄中敘明，然該部分犯行與已起訴並認定有
      罪之犯行間有想像競合犯之裁判上一罪關係，為起訴效力
      所及，基於審判不可分原則，本院自應併予審究。再醫囑
      單、醫師居家照護紀錄之製作權人為醫師，被告並無製作
      權限，且並非從事製作醫囑單、醫師居家照護紀錄業務之
      人，其只負責申報健保業務，是其偽造此類文書並行使，
      即應論以行使偽造私文書罪，而非論以行使業務登載不實
      準文書罪，附此敘明。
（四）公訴意旨認被告就事實一（二）偽造如附表十二病歷出處
      欄所示病歷之舉，係涉犯同法第216 條、第220 條第2 項
      、第215 條之行使業務上登載不實文書罪嫌，亦容有未恰
      ，惟基於訴追之基本社會事實同一，本院自應加以審理並
      變更起訴法條。
（五）被告盜用前揭印章等行為，均為其偽造私文書之部分行為
      ；被告業務登載不實準私文書、偽造私文書之低度行為，
      各為行使該等文書之高度行為所吸收，均不另論罪。被告
      就附表一至九、十二不實申報醫師訪視費部分所為行使業
      務登載不實準文書之舉，與嗣後為因應抽審所為行使偽造
      私文書行為，客觀上雖係不同行為外觀，然衡以渠為前揭
      行為之際即有詐欺取財之故意，其後為遂行此項犯罪計畫
      ，陸續以申報費用、提供偽造病歷以供審查等方式遂行詐
      取健保費用給付之同一目的，且行為時間甚為緊接，並與
      詐欺取財之行為時間相重合，本院乃認被告就附表一至九
      所示妙恩居家護理受僱醫師訪視費用，先後所為申報及提
      供病歷應合為一行為予以評價，為接續犯；另被告經營善
      明診所，就如附表十二、十四所示先後多次詐領保費用，
      行使偽造私文書、行使業務登載不實準文書，應合為一行
      為予以評價，為接續犯，較屬合理，是被告就事實欄一（
      一）（二）各詐取健保費用所為，同時構成行使業務登載
      不實準文書罪、行使偽私文書罪及詐欺取財罪，核屬一行
      為觸犯數罪名之想像競合犯，各應依刑法第55條前段規定
      ，從一重之行使偽造私文書罪處斷。又事實欄一（一）（
      二）之申報主體不同，顯見被告係施用不同詐術以不同事
      由向健保署申報費用，足見被告犯意各別，行為互殊，應
      予分論併罰。
（六）又被告有事實欄所述刑之宣告及執行情形，有臺灣高等法
      院被告前案紀錄表在卷可憑，其受有期徒刑執行完畢後5
      年內故意再犯本件有期徒刑以上之罪，為累犯，均應依法
      加重其刑。
（七）不另為無罪諭知部分：
 （1）公訴意旨略以：被告侯秋珠知悉倘若醫師未實際至居家護
      理所為病患做護理照顧之訪視工作，中央健保局即不予給
      付該醫師之訪視費用，亦明知不知情之廖雀屏、楊裕樑等
      醫師，均未於附表五所示訪視對象當中某6 筆、附表六所
      示訪視對象當中某10筆之就醫日期報備支援妙恩居家護理
      所實際前往各家養護機構，對如附表五所示訪視對象當中
      某6 筆、附表六所示訪視對象當中某10筆之病患執行居家
      照護訪視及記載病歷等醫療業務，竟意圖為自己不法之所
      有，基於詐欺及行使業務登載不實文書之犯意，於上開期
      間以妙恩居家護理所之名義，於業務上接續將上開醫師出
      診訪視之不實資料，登載於向健保局申報給付費用之網路
      申報電磁紀錄，並透過電腦網路連線之方式，按月將該等
      不實之電磁紀錄文書檔案傳輸至中央健保局申報請領醫療
      給付而行使之，使中央健保局陷於錯誤，遂依上開不實之
      醫療紀錄給付費用，以此方式向中央健保局詐得新臺幣（
      下同）共1 萬6560元，致生損害於中央健保局醫務管理之
      正確性及附表五所示訪視對象當中某6 筆、附表六所示訪
      視對象當中某10筆之病患。因認被告涉犯行使業務上登載
      不實準文書罪、詐欺取財罪等語。
 （2）按犯罪事實應依證據認定之，無證據不得認定其犯罪事實
      ；又不能證明被告犯罪者，即應諭知無罪之判決，刑事訴
      訟法第154 條第2 項、第301 條第1 項分別定有明文。認
      定不利於被告之事實，須依積極證據，苟積極證據不足為
      不利於被告事實之認定時，即應為有利於被告之認定，更
      不必有何有利之證據（最高法院30年上字第816 號判例意
      旨參照）。
 （3）公訴意旨認被告涉犯上揭罪嫌，無非以被告之供述、證人
      廖雀屏、楊裕樑之證述、及前揭理由欄貳、甲、一（一）
      所載健保署所提之證據等資料為其論據。訊據被告固坦承
      有以妙恩居家護理所為申報人，將如附表五所示訪視對象
      當中某6 筆、附表六所示訪視對象當中某10筆醫師訪視之
      資料，登載於其業務上所製作之健保署特約醫事服務機構
      醫療服務點數申請總表等之網路申報電磁紀錄，並透過電
      腦網路連線之方式，按月將該等電磁紀錄文書檔案傳輸至
      健保署，以申報請領醫療給付，健保署依其申請給付如附
      表五所示訪視對象當中某6 筆、附表六所示訪視對象當中
      某10筆之醫療費用一情，惟堅詞否認有何公訴人所指之上
      述行使業務上登載不實文書及詐欺取財犯行，辯稱：證人
      廖雀屏、楊裕樑有執行居家訪視等語。
 （4）如附表五所示訪視對象當中某6筆部分：
    1.證人廖雀屏於健保署、偵查中及原審審理時之證述如前揭
      理由欄貳、甲、三（三）所載，證人廖雀屏對其前往訪視
      病患之次數、每次訪視個案人數，復隨著時間經過，記憶
      已漸趨模糊，對何位病患於何時訪視更易淡忘，實難苛求
      證人廖雀屏清晰記憶並明確證述於何日期對於何位病患為
      訪視等事實，強令其具體指出日期及次數，事實上非僅不
      可能，勉強為之，亦恐與事實不符。準此，本於事證有疑
      利歸被告之證據法則，從輕認定被告於附表五所示詐欺金
      額及不實登載之筆數，即以證人廖雀屏證述之「不會超過
      四次、每次不會超過十個」為計算。
    2.起訴書附表五固記載「廖雀屏醫師僅訪視表列115 筆訪視
      對象當中某6 筆，其餘109 筆訪視紀錄虛偽不實，詐騙金
      額合計11萬2815元。」，惟依證人廖雀屏前揭證述，為最
      有利被告之認定，即每月1 次，共計不會超過4 次，而被
      告申報如附表五所示之訪視費日期，同日者至多3 名個案
      ，被告將如附表五所示各病患由廖雀屏醫師進行居家訪視
      時間，除3 名個案外，餘皆虛偽登載為其他日期申報，故
      每月3 名個案，共計4 次訪視。故應認如附表五所示之11
      5 筆訪視紀錄，至多有12筆核實申報，其餘103 筆訪視紀
      錄虛偽不實，詐騙金額合計10萬6605元。是認較起訴書記
      載之詐欺金額少6210元，訪視紀錄虛偽不實之筆數少6 筆
      。
 （5）如附表六所示訪視對象當中某10筆部分：
    1.證人楊裕樑於健保署業務訪查時、偵查中及原審審理時之
      證述如前揭理由欄貳、甲、三（四）所載。證人楊裕樑對
      其前往訪視病患之次數、每次訪視個案人數，亦隨著時間
      經過，記憶已漸趨模糊，對何位病患為訪視更已淡忘，實
      難苛求證人楊裕樑清晰記憶並明確證述於何日期對於何位
      病患為訪視等事實，強令其具體指出日期及次數，事實上
      非僅不可能，勉強為之，亦恐與事實不符。準此，本於事
      證有疑利歸被告之證據法則，從輕認定被告於附表六所示
      詐欺金額及不實登載之筆數，即以證人楊裕樑證述之「訪
      視次數不會超過5 次」為計算。
    2.起訴書附表六固記載「楊裕樑醫師僅訪視表列69筆訪視對
      象當中某5 筆，其餘64筆訪視紀錄虛偽不實，詐騙金額合
      計6 萬6240元。」，惟依證人楊裕樑前揭證述，為最有利
      被告之認定，即「訪視次數不會超過5 次」，被告申報如
      附表六所示之訪視費日期，同日者至多3 名個案，被告將
      如附表六所示各病患由楊裕樑醫師進行居家訪視時間，除
      3 名個案外，餘皆虛偽登載為其他日期申報，故除訪視5
      次之各3 名個案外，餘應認其有施用詐術，故應認如附表
      六所示之69筆訪視紀錄，至多有15筆核實申報，其餘54筆
      訪視紀錄虛偽不實，詐騙金額合計5 萬5890元。是認較起
      訴書記載之詐欺金額少1 萬350 元，訪視紀錄虛偽不實之
      筆數少10筆。
 （6）本院本應就此部分起訴意旨均為無罪之諭知，惟起訴意旨
      認此部分與前開有罪部分為想像競合犯之裁判上一罪關係
      ，爰不另為無罪之諭知。
三、原審以被告犯罪事證明確，而予以論罪科刑，固非無見。惟
    查，被告於本件判決後，提起上訴，於本院審理時已坦承認
    錯，深感悔悟，又妙恩居家護理所（負責醫事人員：侯秋珠
    ）向衛生福利部中央健康保險署虛報醫師訪視費之情事，該
    署處以自103 年5 月1 日起至104 年4 月30日終止特約一年
    ，已執行完畢。另善明診所（負責醫師：曾見中醫師）向衛
    生福利部中央健康保險署虛報門診診察費之違規情事，該署
    處以自102 年2 月1 日起至103 年1 月31日終止特約一年，
    已執行完畢，。且上開二間診所虛報之健保數目亦已全數向
    被告追繳完畢，此有衛生福利部中央健康保險署105 年5 月
    30日健保高字第1056009076號函、本院105 年6 月1 日電話
    查詢紀錄單（本院卷第110 頁）附卷可考，原審就此未及審
    酌，致量刑審酌事項未周，尚有未恰。被告上訴主張原審量
    刑過重，為有理由，自應由本院將原判決予以撤銷改判。爰
    審健保虛報費用皆已追扣完畢其除爰審酌全民健保原則上採
    強制投保，並以被保險人（即病患）等所繳之保險費支付保
    險給付，具有保障全民健康之社會保險性質，其照顧一般大
    眾之生活，避免因鉅額醫療費用而傾家蕩產之悲劇，除去貧
    病無醫之窘況，得之不易，政府、醫界及社會大眾均應善加
    珍惜利用。惟全民健保能否發揮照顧全體民眾健康之國家政
    策目標，自以其財務收支健全為前提。而近年來全民健保財
    務日漸困窘，如護理機構負責人及醫事人員竟以不法方式，
    向健保署詐領醫療費用，影響所及非止健保局之財務損失，
    如任其發展，將嚴重影響全民健康之醫療照護，此與一般刑
    事詐欺取財案件影響之程度，不可同日而語，在現階段國家
    刑事政策，自應嚴加究責，以免流弊所及，動搖社會醫療安
    全。而被告身為護士，為妙恩居家護理所之負責人，身兼善
    明診所之實際負責人，為貪圖健保署之醫療資源，罔顧醫療
    人員之倫理道德及健保制度乃珍貴之公共資源，竟偽造病患
    之訪視紀錄，以提出名、實不符之資料詐領醫療費用，影響
    病患權益，危害全民健康保險制度之完整性與正確性，被告
    犯後於本院審理時已坦認犯行，且前已遭衛生福利部中央健
    康保險署終止特約停權一年，期間已滿，而知痛改前非，犯
    後態度尚可，復參以被告2 次犯行詐取金額各有不同，但均
    尚非鉅額，並兼衡被告智識程度為護校畢業、要照顧弟弟及
    父母親、從事居家護理等之家庭生活經濟狀況等一切情狀，
    就其所犯二罪，分別量處如主文第2 、3 項所示之刑，並均
    諭知以1 千元折算1 日之易科罰金折算標準，復依刑法第51
    條第5 款之規定，定其應執行刑為有期徒刑9 月，並諭知以
    1 千元折算1 日之易科罰金折算標準。
四、末查，未扣案如附表十所示之妙恩居家護理所全民健康保險
    居家照護醫囑單及醫師居家照護紀錄上，偽造之「邱峻揚」
    、「復專醫字第200 號蘇永昌」、「復專醫字第780 號烏佳
    瑋」、「曾建中醫師」、「廖雀屏」、「張志誠」、「陳志
    炎」印文，未扣案如附表十二病歷出處欄所示之文件上偽造
    之「復專醫字第780 號烏佳瑋」印文，應依刑法第219 條規
    定，不問屬於犯人與否，分別在被告所犯各該行使偽造私文
    書罪刑項下宣告沒收之；至於如附表一至九所示妙恩居家護
    理所、如附表十二、十四所示善明診所不實文書之電磁紀錄
    ，並未扣案，又妙恩居家護理所、善明診所均已結束營業，
    上開電磁紀錄是否仍存在非無疑問，況卷內亦無證據證明尚
    未滅失，為免將來執行困難，爰不予宣告沒收，併此敘明。
據上論斷，應依刑事訴訟法第369 條第1 項前段、第364 條、第
299 條第1 項前段、第300 條，刑法第2 條第1 項前段、第47條
第1 項、第216 條、第210 條、第220 條第2 項、第215 條、第
55條、第219 條、第41條第1 項前段，修正前刑法第339 條第1
項，刑法施行法第1 條之1 第1 項、第2 項前段，判決如主文。
本案經檢察官鍾和憲到庭執行職務。
中　　華　　民　　國　 105　　年　　6 　　月　　21　　日
                    刑事第三庭  審判長法  官  凃裕斗
                                      法  官  翁慶珍
                                      法  官  簡志瑩
以上正本證明與原本無異。
如不服本判決應於收受本判決後10日內向本院提出上訴書狀，其
未敘述上訴理由者，並得於提起上訴後10日內向本院補提理由書
狀（均須按他造當事人之人數附繕本）「切勿逕送上級法院」。
中　　華　　民　　國　 105　　年　　6 　　月　　21　　日
                                      書記官  蔡佳君
附表一：邱峻揚醫師部份

編號 原起訴書編號 保險對象姓名 保險對象ID 醫師訪視日期年月日 申報金額單位／元   居家照護記錄/醫囑單（資料卷） 1 1 洪蕭枝軟 Z000000000 0000000 1035  2 2 洪李秀琴 Z000000000 0000000 1035  3 3 王銀興 Z000000000 0000000 1035  4 4 黃祿 Z000000000 0000000 1035  5 5 陳鳳天 Z000000000 0000000 1035  6 6 吳明秀 Z000000000 0000000 1035  7 7 吳李玉蓮 Z000000000 0000000 1035  8 8 王戴住 Z000000000 0000000 1035  9 9 王余鳳桑 Z000000000 0000000 1035  10 10 粘春安 Z000000000 0000000 1035 第7頁 11 11 黃自麟 Z000000000 0000000 1035  12 12 張金田 Z000000000 0000000 1035  13 13 黃臆璇 Z000000000 0000000 1035  14 14 夏震 Z000000000 0000000 1035  15 15 黃文雄 Z000000000 0000000 1035  16 16 黃洪枝蓮 Z000000000 0000000 1035  17 17 盛陳彩雲 Z000000000 0000000 1035  18 18 張國田 Z000000000 0000000 1035  19 19 林敢勇 Z000000000 0000000 1035  20 20 張簡木約 Z000000000 0000000 1035 第64頁 21 21 陳冬旨 Z000000000 0000000 1035  22 22 黃明寶 Z000000000 0000000 1035  23 23 郭全賜 Z000000000 0000000 1035  24 24 王昭發 Z000000000 0000000 1035  25 25 馬陳梅 Z000000000 0000000 1035  26 26 陳洪樑 Z000000000 0000000 1035  27 27 吳仁章 Z000000000 0000000 1035  28 28 莊鄭金湍 Z000000000 0000000 1035  29 29 簡芳治 Z000000000 0000000 1035 第168頁 30 30 顏盧瑞華 Z000000000 0000000 1035 第195頁 31 31 張陳金娥 Z000000000 0000000 1035 第181頁 32 32 鄭明煙 Z000000000 0000000 1035 第153頁 33 33 黃蔡仙桃 Z000000000 0000000 1035  34 34 潘萬道 Z000000000 0000000 1035  35 35 孫永誠 Z000000000 0000000 1035  36 36 賴國榮 Z000000000 0000000 1035  37 37 蕭許貴美 Z000000000 0000000 1035  38 38 汪楊玉梅 Z000000000 0000000 1035  39 39 李文生 Z000000000 0000000 1035  40 40 吳陳分 Z000000000 0000000 1035  41 41 蔡謝罔 Z000000000 0000000 1035  42 42 孫吳慎 Z000000000 0000000 1035  43 43 何秀雲 Z000000000 0000000 1035  44 44 錢陳月美 Z000000000 0000000 1035  45 45 林謝阿雙 Z000000000 0000000 1035  46 46 劉邱美妹 Z000000000 0000000 1035  47 47 王廖秀英 Z000000000 0000000 1035  48 48 嚴木 Z000000000 0000000 1035  49 49 游阿粉 Z000000000 0000000 1035 第56頁 50 50 林吳榮妹 Z000000000 0000000 1035 第98頁 51 51 王黃瑞 Z000000000 0000000 1035 第44頁 52 52 黃信銘 Z000000000 0000000 1035  53 53 劉振和 Z000000000 0000000 1035  54 54 施含笑 Z000000000 0000000 1035  55 55 游文彬 Z000000000 0000000 1035  56 56 陳楊岸 Z000000000 0000000 1035  57 57 趙淑芳 Z000000000 0000000 1035  58 58 吳古鳳嬌 Z000000000 0000000 1035  59 59 高炳發 Z000000000 0000000 1035 第21頁 60 60 黃周衣炒 Z000000000 0000000 1035 第103頁 61 61 吳陳翠華 Z000000000 0000000 1035 第87頁 62 62 吳林美枝 Z000000000 0000000 1035  63 63 吳陳金簿 Z000000000 0000000 1035  64 64 唐菊仁 Z000000000 0000000 1035  65 65 宋蔡茂妹 Z000000000 0000000 1035  66 66 孟繁盛 Z000000000 0000000 1035 第48頁 67 67 方靜江 Z000000000 0000000 1035  68 68 陳蔡金柳 Z000000000 0000000 1035 第136頁 69 69 蘇文炳 Z000000000 0000000 1035 第119頁 70 70 王邱廷妹 Z000000000 0000000 1035  71 71 黃明泰 Z000000000 0000000 1035 第29頁 72 72 黃文雄 Z000000000 0000000 1035  73 73 吳李玉蓮 Z000000000 0000000 1035  74 74 黃洪枝蓮 Z000000000 0000000 1035  75 75 蔡憲照 Z000000000 0000000 1035  76 76 郭全賜 Z000000000 0000000 1035  77 77 洪李秀琴 Z000000000 0000000 1035  78 78 王銀興 Z000000000 0000000 1035  79 79 王昭發 Z000000000 0000000 1035  80 80 潘萬道 Z000000000 0000000 1035  81 81 張金田 Z000000000 0000000 1035  備註 邱峻揚醫師於100年11月間某日星期四上午去訪視病患，僅曾訪視表列81筆訪視對象當中某6筆，惟被告未按實際訪視日期申報，應認81筆訪視紀錄均虛偽不實，詐騙金額合計8萬3835元。      


附表二：蘇永昌醫師部份

編號 原起訴書編號 保險對象姓名 保險對象ID 醫師訪視日期 申報金額單位／元   居家照護記錄/醫囑單（資料卷） 1 82 潘萬道 Z000000000 0000000 1035  2 83 張國田 Z000000000 0000000 1035  3 84 黃文雄 Z000000000 0000000 1035  4 85 盛陳彩雲 Z000000000 0000000 1035  5 86 趙洪山 Z000000000 0000000 1035  6 87 王廖秀英 Z000000000 0000000 1035  7 88 史履平 Z000000000 0000000 1035  8 89 張廣林 Z000000000 0000000 1035  9 90 吳蕭盛 Z000000000 0000000 1035  10 91 劉邱美妹 Z000000000 0000000 1035  11 92 李文生 Z000000000 0000000 1035  12 93 龔方慎 Z000000000 0000000 1035  13 94 趙昌茂 Z000000000 0000000 1035  14 95 孫永誠 Z000000000 0000000 1035  15 96 簡芳治 Z000000000 0000000 1035 第162頁 16 97 陳蔡金柳 Z000000000 0000000 1035 第129頁 17 98 趙淑芳 Z000000000 0000000 1035  18 99 蘇文炳 Z000000000 0000000 1035 第112頁 19 100 吳仁章 Z000000000 0000000 1035  20 101 莊鄭金湍 Z000000000 0000000 1035  21 102 盧清水 Z000000000 0000000 1035  22 103 羅珠 Z000000000 0000000 1035  23 104 吳陳金簿 Z000000000 0000000 1035  24 105 李富詮 Z000000000 0000000 1035  25 106 王明德 Z000000000 0000000 1035  26 107 黃文雄 Z000000000 0000000 1035  27 108 劉邱美妹 Z000000000 0000000 1035  28 109 黃信銘 Z000000000 0000000 1035  29 110 趙洪山 Z000000000 0000000 1035  30 111 史履平 Z000000000 0000000 1035  31 112 王廖秀英 Z000000000 0000000 1035  32 113 張國田 Z000000000 0000000 1035  33 114 趙昌茂 Z000000000 0000000 1035  34 115 劉振和 Z000000000 0000000 1035  35 116 王明德 Z000000000 0000000 1035  36 117 吳陳金簿 Z000000000 0000000 1035  37 118 羅珠 Z000000000 0000000 1035  38 119 唐菊仁 Z000000000 0000000 1035  39 120 李文生 Z000000000 0000000 1035  40 121 吳蕭盛 Z000000000 0000000 1035  41 122 林文益 Z000000000 0000000 1035  42 123 夏震 Z000000000 0000000 1035  43 124 盛陳彩雲 Z000000000 0000000 1035  44 125 張國田 Z000000000 0000000 1035  45 126 顏周惜 Z000000000 0000000 1035  46 127 陳楊岸 Z000000000 0000000 1035  47 128 洪蕭枝軟 Z000000000 0000000 1035  48 129 王戴住 Z000000000 0000000 1035  49 130 黃洪枝蓮 Z000000000 0000000 1035  50 131 吳李玉蓮 Z000000000 0000000 1035  51 132 王余鳳桑 Z000000000 0000000 1035 第69頁 52 133 趙洪山 Z000000000 0000000 1035  53 134 史履平 Z000000000 0000000 1035  54 135 游文彬 Z000000000 0000000 1035  55 136 黃文雄 Z000000000 0000000 1035  56 137 林張識 Z000000000 0000000 1035  57 138 洪清賀 Z000000000 0000000 1035  58 139 粘春安 Z000000000 0000000 1035 第10頁 59 140 王昭發 Z000000000 0000000 1035  60 141 洪李秀琴 Z000000000 0000000 1035  61 142 黃祿 Z000000000 0000000 1035  62 143 吳明秀 Z000000000 0000000 1035  63 144 李文生 Z000000000 0000000 1035  64 145 簡芳治 Z000000000 0000000 1035 第165頁 65 146 鄭明煙 Z000000000 0000000 1035 第150頁 66 147 吳仁章 Z000000000 0000000 1035  67 148 莊鄭金湍 Z000000000 0000000 1035  68 149 王邱廷妹 Z000000000 0000000 1035  69 150 顏盧瑞華 Z000000000 0000000 1035  70 151 張陳金娥 Z000000000 0000000 1035 第178頁 71 152 黃蔡仙桃 Z000000000 0000000 1035  72 153 吳陳分 Z000000000 0000000 1035  73 154 張金田 Z000000000 0000000 1035  74 155 孫永誠 Z000000000 0000000 1035  75 156 潘萬道 Z000000000 0000000 1035  76 157 賴國榮 Z000000000 0000000 1035  77 158 蕭許貴美 Z000000000 0000000 1035  78 159 劉邱美妹 Z000000000 0000000 1035  79 160 王廖秀英 Z000000000 0000000 1035  80 161 黃信銘 Z000000000 0000000 1035  81 162 施含笑 Z000000000 0000000 1035  82 163 王銀興 Z000000000 0000000 1035  83 164 陳進月 Z000000000 0000000 1035  84 165 陳蔡金柳 Z000000000 0000000 1035 第133頁 85 166 趙淑芳 Z000000000 0000000 1035  86 167 黃明泰 Z000000000 0000000 1035 第41頁 87 168 蘇文炳 Z000000000 0000000 1035 第116頁 88 169 王明德 Z000000000 0000000 1035  89 170 吳陳金簿 Z000000000 0000000 1035  90 171 宋蔡茂妹 Z000000000 0000000 1035  91 172 唐菊仁 Z000000000 0000000 1035  92 173 趙昌茂 Z000000000 0000000 1035  93 174 方靜江 Z000000000 0000000 1035  94 175 劉振和 Z000000000 0000000 1035  95 176 嚴木 Z000000000 0000000 1035  96 177 吳王彩鳳 Z000000000 0000000 1035  97 178 吳林美枝 Z000000000 0000000 1035  98 179 蔡張明珍 Z000000000 0000000 1035  99 180 吳陳翠華 Z000000000 0000000 1035 第84頁 100 181 王戴住 Z000000000 0000000 1035  101 182 盛陳彩雲 Z000000000 0000000 1035  102 183 史履平 Z000000000 0000000 1035  103 184 顏周惜 Z000000000 0000000 1035  104 185 黃祿 Z000000000 0000000 1035  105 186 林張識 Z000000000 0000000 1035  106 187 黃洪枝蓮 Z000000000 0000000 1035  107 188 吳李玉蓮 Z000000000 0000000 1035  108 189 粘春安 Z000000000 0000000 1035 第9頁 109 190 吳明秀 Z000000000 0000000 1035  110 191 王余鳳桑 Z000000000 0000000 1035 第70頁 111 192 馬陳梅 Z000000000 0000000 1035  112 193 趙洪山 Z000000000 0000000 1035  113 194 張國田 Z000000000 0000000 1035  114 195 洪蕭枝軟 Z000000000 0000000 1035  115 196 洪李秀琴 Z000000000 0000000 1035  116 197 陳楊岸 Z000000000 0000000 1035  117 198 王昭發 Z000000000 0000000 1035  118 199 夏震 Z000000000 0000000 1035  119 200 林文益 Z000000000 0000000 1035  120 201 黃淑蘭 Z000000000 0000000 1035  121 202 王鄭安惠 Z000000000 0000000 1035  122 203 黃自麟 Z000000000 0000000 1035  123 204 吳陳分 Z000000000 0000000 1035  124 205 張金田 Z000000000 0000000 1035  125 206 孫永誠 Z000000000 0000000 1035  126 207 黃文雄 Z000000000 0000000 1035  127 208 潘萬道 Z000000000 0000000 1035  128 209 賴國榮 Z000000000 0000000 1035  129 210 蕭許貴美 Z000000000 0000000 1035  130 211 李文生 Z000000000 0000000 1035  131 212 蔡謝罔 Z000000000 0000000 1035  132 213 汪楊玉梅 Z000000000 0000000 1035  133 214 孫吳慎 Z000000000 0000000 1035  134 215 游文彬 Z000000000 0000000 1035  135 216 鄭明煙 Z000000000 0000000 1035 第151頁 136 217 張陳金娥 Z000000000 0000000 1035 第179頁 137 218 顏盧瑞華 Z000000000 0000000 1035 第193頁 138 219 簡芳治 Z000000000 0000000 1035 第166頁 139 220 黃蔡仙桃 Z000000000 0000000 1035  140 221 莊鄭金湍 Z000000000 0000000 1035  141 222 吳仁章 Z000000000 0000000 1035  142 223 黃信銘 Z000000000 0000000 1035  143 224 劉黃研 Z000000000 0000000 1035  144 225 王銀興 Z000000000 0000000 1035  145 226 施含笑 Z000000000 0000000 1035  146 227 劉邱美妹 Z000000000 0000000 1035  147 228 王廖秀英 Z000000000 0000000 1035  148 229 嚴木 Z000000000 0000000 1035  149 230 吳陳金簿 Z000000000 0000000 1035  150 231 趙昌茂 Z000000000 0000000 1035  151 232 宋蔡茂妹 Z000000000 0000000 1035  152 233 方靜江 Z000000000 0000000 1035  153 234 劉振和 Z000000000 0000000 1035  154 235 吳王彩鳳 Z000000000 0000000 1035  155 236 蔡張明珍 Z000000000 0000000 1035  156 237 吳陳翠華 Z000000000 0000000 1035 第85頁 157 238 吳林美枝 Z000000000 0000000 1035  158 239 王邱廷妹 Z000000000 0000000 1035  159 240 蘇文炳 Z000000000 0000000 1035 第117頁 160 241 黃明泰 Z000000000 0000000 1035 第27頁 161 242 趙淑芳 Z000000000 0000000 1035  162 243 陳蔡金柳 Z000000000 0000000 1035 第134頁 163 244 黃祿 Z000000000 0000000 1035  164 245 盛陳彩雲 Z000000000 0000000 1035  165 246 王戴住 Z000000000 0000000 1035  166 247 黃自麟 Z000000000 0000000 1035  167 248 粘春安 Z000000000 0000000 1035 第8頁 168 249 吳明秀 Z000000000 0000000 1035  169 250 夏震 Z000000000 0000000 1035  170 251 張國田 Z000000000 0000000 1035  171 252 洪蕭枝軟 Z000000000 0000000 1035  172 253 洪李秀琴 Z000000000 0000000 1035  173 254 王銀興 Z000000000 0000000 1035  174 255 游文彬 Z000000000 0000000 1035  175 256 陳楊岸 Z000000000 0000000 1035  176 257 王余鳳桑 Z000000000 0000000 1035 第71頁 177 258 吳李玉蓮 Z000000000 0000000 1035  178 259 張簡木約 Z000000000 0000000 1035 第63頁 179 260 黃文雄 Z000000000 0000000 1035  180 261 林張識 Z000000000 0000000 1035  181 262 黃洪枝蓮 Z000000000 0000000 1035  182 263 趙洪山 Z000000000 0000000 1035  183 264 王昭發 Z000000000 0000000 1035  184 265 王鄭安惠 Z000000000 0000000 1035  185 266 陳鳳天 Z000000000 0000000 1035  186 267 馬陳梅 Z000000000 0000000 1035  187 268 賴國榮 Z000000000 0000000 1035  188 269 蕭許貴美 Z000000000 0000000 1035  189 270 汪楊玉梅 Z000000000 0000000 1035  190 271 孫吳慎 Z000000000 0000000 1035  191 272 李文生 Z000000000 0000000 1035  192 273 蔡謝罔 Z000000000 0000000 1035  193 274 吳陳分 Z000000000 0000000 1035  194 275 錢陳月美 Z000000000 0000000 1035  195 276 何秀雲 Z000000000 0000000 1035  196 277 吳仁章 Z000000000 0000000 1035  197 278 簡芳治 Z000000000 0000000 1035 第167頁 198 279 鄭明煙 Z000000000 0000000 1035 第152頁 199 280 顏盧瑞華 Z000000000 0000000 1035 第194頁 200 281 張陳金娥 Z000000000 0000000 1035 第180頁 201 282 莊鄭金湍 Z000000000 0000000 1035  202 283 黃蔡仙桃 Z000000000 0000000 1035  203 284 張金田 Z000000000 0000000 1035  204 285 孫永誠 Z000000000 0000000 1035  205 286 潘萬道 Z000000000 0000000 1035  206 287 林謝阿雙 Z000000000 0000000 1035  207 288 孟繁盛 Z000000000 0000000 1035 第47頁 208 289 嚴木 Z000000000 0000000 1035  209 290 黃信銘 Z000000000 0000000 1035  210 291 施含笑 Z000000000 0000000 1035  211 292 趙淑芳 Z000000000 0000000 1035  212 293 林吳榮妹 Z000000000 0000000 1035 第97頁 213 294 劉邱美妹 Z000000000 0000000 1035  214 295 王廖秀英 Z000000000 0000000 1035  215 296 游阿粉 Z000000000 0000000 1035 第55頁 216 297 吳古鳳嬌 Z000000000 0000000 1035  217 298 林佳穎 Z000000000 0000000 1035  218 299 吳林美枝 Z000000000 0000000 1035  219 300 吳陳翠華 Z000000000 0000000 1035 第86頁 220 301 黃周衣炒 Z000000000 0000000 1035 第102頁 221 302 王黃瑞 Z000000000 0000000 1035 第43頁 222 303 蘇文炳 Z000000000 0000000 1035 第118頁 223 304 陳蔡金柳 Z000000000 0000000 1035 第135頁 224 305 王邱廷妹 Z000000000 0000000 1035  225 306 黃明泰 Z000000000 0000000 1035 第28頁 226 307 吳陳金簿 Z000000000 0000000 1035  227 308 唐菊仁 Z000000000 0000000 1035  228 309 宋蔡茂妹 Z000000000 0000000 1035  229 310 趙昌茂 Z000000000 0000000 1035  230 311 方靜江 Z000000000 0000000 1035  231 312 劉振和 Z000000000 0000000 1035  備註 蘇永昌醫師未曾訪視表列231筆訪視對象，上開231筆訪視紀錄均虛偽不實，詐騙金額合計23萬9085元。      



附表三：烏佳瑋醫師部份

編號 原起訴書編號 保險對象姓名 保險對象ID 醫師訪視日期 申報金額單位／元   居家照護記錄/醫囑單（資料卷） 1 313 王黃瑞 Z000000000 0000000 1035  2 314 黃洪枝蓮 Z000000000 0000000 1035  3 315 黃信銘 Z000000000 0000000 1035  4 316 郭全賜 Z000000000 0000000 1035  5 317 洪李秀琴 Z000000000 0000000 1035  6 318 施含笑 Z000000000 0000000 1035  7 319 王銀興 Z000000000 0000000 1035  8 320 游文彬 Z000000000 0000000 1035  9 321 陳楊岸 Z000000000 0000000 1035  10 322 孟繁盛 Z000000000 0000000 1035 第49頁 11 323 吳李玉蓮 Z000000000 0000000 1035  12 324 蔡憲照 Z000000000 0000000 1035  13 325 游阿粉 Z000000000 0000000 1035 第57頁 14 326 王廖秀英 Z000000000 0000000 1035  15 327 劉邱美妹 Z000000000 0000000 1035  16 328 洪天丁 Z000000000 0000000 1035  17 329 黃文雄 Z000000000 0000000 1035  18 330 林吳榮妹 Z000000000 0000000 1035 第99頁 19 331 高炳發 Z000000000 0000000 1035 第20頁 20 332 黃明寶 Z000000000 0000000 1035  21 333 王昭發 Z000000000 0000000 1035  22 334 陳鳳天 Z000000000 0000000 1035  23 335 黃欉茂 Z000000000 0000000 1035  24 336 劉振和 Z000000000 0000000 1035  25 337 吳陳翠華 Z000000000 0000000 1035 第88頁(卻為楊裕樑醫師之印文) 26 338 孫吳慎 Z000000000 0000000 1035  27 339 曾木霖 Z000000000 0000000 1035  28 340 唐菊仁 Z000000000 0000000 1035  29 341 宋蔡茂妹 Z000000000 0000000 1035  30 342 吳陳金簿 Z000000000 0000000 1035  31 343 黃明泰 Z000000000 0000000 1035 第30頁 32 344 趙淑芳 Z000000000 0000000 1035  33 345 陳蔡金柳 Z000000000 0000000 1035 第137頁 34 346 蘇文炳 Z000000000 0000000 1035 第120頁 35 347 潘萬道 Z000000000 0000000 1035  36 348 張金田 Z000000000 0000000 1035  37 349 鄧曾麗桂 Z000000000 0000000 1035 第92頁 備註 烏佳瑋醫師未曾訪視表列37筆訪視對象，上開37筆訪視紀錄均虛偽不實，詐騙金額合計3萬8295元。      



附表四：曾建中醫師部份

編號 原起訴書編號 保險對象姓名 保險對象ID 醫師訪視日期 申報金額單位／元   居家照護記錄/醫囑單（資料卷） 1 350 吳明秀 Z000000000 0000000 1035  2 351 王戴住 Z000000000 0000000 1035  3 352 張國田 Z000000000 0000000 1035  4 353 夏震 Z000000000 0000000 1035  5 354 盛陳彩雲 Z000000000 0000000 1035  6 355 洪蕭枝軟 Z000000000 0000000 1035  7 356 粘春安 Z000000000 0000000 1035 第6頁 8 357 張簡木約 Z000000000 0000000 1035 第65頁 9 358 黃自麟 Z000000000 0000000 1035  10 359 蔡謝人 Z000000000 0000000 1035  11 360 王余鳳桑 Z000000000 0000000 1035 第73頁 12 361 黃祿 Z000000000 0000000 1035  13 362 蕭許貴美 Z000000000 0000000 1035  14 363 馬陳梅 Z000000000 0000000 1035  15 364 黃簡菊花 Z000000000 0000000 1035  16 365 鄭王金桃 Z000000000 0000000 1035 第106頁 17 366 李文生 Z000000000 0000000 1035  18 367 何秀雲 Z000000000 0000000 1035  19 368 林謝阿雙 Z000000000 0000000 1035  20 369 吳陳分 Z000000000 0000000 1035  21 370 錢陳月美 Z000000000 0000000 1035  22 371 蔡謝罔 Z000000000 0000000 1035  23 372 汪楊玉梅 Z000000000 0000000 1035  24 373 顏盧瑞華 Z000000000 0000000 1035 第196頁 25 374 張陳金娥 Z000000000 0000000 1035 第182、183頁 26 375 鄭明煙 Z000000000 0000000 1035 第154頁 27 376 簡芳治 Z000000000 0000000 1035 第169頁 28 377 莊鄭金湍 Z000000000 0000000 1035  29 378 孫永誠 Z000000000 0000000 1035  30 379 賴國榮 Z000000000 0000000 1035  31 380 王余鳳桑 Z000000000 0000000 1035 第75頁 32 381 粘春安 Z000000000 0000000 1035 第4頁 33 382 黃祿 Z000000000 0000000 1035  34 383 黃自麟 Z000000000 0000000 1035  35 384 吳榮昭 Z000000000 0000000 1035  36 385 盛陳彩雲 Z000000000 0000000 1035  37 386 蔡謝人? Z000000000 0000000 1035  38 387 洪蕭枝軟 Z000000000 0000000 1035  39 388 夏震 Z000000000 0000000 1035  40 389 吳明秀 Z000000000 0000000 1035  41 390 馬陳梅 Z000000000 0000000 1035  42 391 簡芳治 Z000000000 0000000 1035 第171頁 43 392 鄭明煙 Z000000000 0000000 1035  44 393 張陳金娥 Z000000000 0000000 1035 第185頁 45 394 顏盧瑞華 Z000000000 0000000 1035 第198頁 46 395 李文生 Z000000000 0000000 1035  47 396 吳陳分 Z000000000 0000000 1035  48 397 孫永誠 Z000000000 0000000 1035  49 398 蔡謝罔 Z000000000 0000000 1035  50 399 汪楊玉梅 Z000000000 0000000 1035  51 400 何秀雲 Z000000000 0000000 1035  52 401 錢陳月美 Z000000000 0000000 1035  53 402 林謝阿雙 Z000000000 0000000 1035  54 403 蕭許貴美 Z000000000 0000000 1035  55 404 陳振清 Z000000000 0000000 1035  56 405 莊鄭金湍 Z000000000 0000000 1035  備註 曾建中醫師僅曾於101年1月間某日執行居家訪視1次，訪視其中8筆，惟於101年1月間某日被告未按實際訪視日期申報，惟曾建中醫師於101年1月間未報備支援妙恩居家護理所，依約不得申請居家訪視費，是上開5 6筆訪視紀錄虛偽不實，詐騙金額合計5萬7960元。      


附表五：廖雀屏醫師部份

編號 原起訴書編號 保險對象姓名 保險對象ID 醫師訪視日期 申報金額單位／元   居家照護記錄/醫囑單（資料卷） 1 406 粘春安 Z000000000 0000000 1035  2 407 黃文雄 Z000000000 0000000 1035  3 408 林張識 Z000000000 0000000 1035  4 409 黃洪枝蓮 Z000000000 0000000 1035  5 410 吳李玉蓮 Z000000000 0000000 1035  6 411 盛陳彩雲 Z000000000 0000000 1035  7 412 張國田 Z000000000 0000000 1035  8 413 趙洪山 Z000000000 0000000 1035  9 414 劉惠芬 Z000000000 0000000 1035  10 415 王余鳳桑 Z000000000 0000000 1035 第67頁 11 416 鄭張昭 Z000000000 0000000 1035  12 417 史履平 Z000000000 0000000 1035  13 418 陳楊岸 Z000000000 0000000 1035  14 419 洪蕭枝軟 Z000000000 0000000 1035  15 420 顧蘭陵 Z000000000 0000000 1035  16 421 洪清賀 Z000000000 0000000 1035  17 422 王戴住 Z000000000 0000000 1035  18 423 王昭發 Z000000000 0000000 1035  19 424 顏周惜 Z000000000 0000000 1035  20 425 陸添 Z000000000 0000000 1035  21 426 夏震 Z000000000 0000000 1035  22 427 吳明秀 Z000000000 0000000 1035  23 428 方靜江 Z000000000 0000000 1035  24 429 賴國榮 Z000000000 0000000 1035  25 430 宋蔡茂妹 Z000000000 0000000 1035  26 431 潘萬道 Z000000000 0000000 1035  27 432 孫永誠 Z000000000 0000000 1035  28 433 唐菊仁 Z000000000 0000000 1035  29 434 張金田 Z000000000 0000000 1035  30 435 龔方慎 Z000000000 0000000 1035  31 436 汪楊玉梅 Z000000000 0000000 1035  32 437 李文生 Z000000000 0000000 1035  33 438 吳陳分 Z000000000 0000000 1035  34 439 吳仁章 Z000000000 0000000 1035  35 440 王邱廷妹 Z000000000 0000000 1035  36 441 鄭明煙 Z000000000 0000000 1035 第148頁 37 442 簡芳治 Z000000000 0000000 1035 第163頁 38 443 莊鄭金湍 Z000000000 0000000 1035  39 444 林文益 Z000000000 0000000 1035  40 445 黃信銘 Z000000000 0000000 1035  41 446 吳蕭盛 Z000000000 0000000 1035  42 447 王廖秀英 Z000000000 0000000 1035  43 448 劉邱美妹 Z000000000 0000000 1035  44 449 鄧台香 Z000000000 0000000 1035  45 450 施含笑 Z000000000 0000000 1035  46 451 王銀興 Z000000000 0000000 1035  47 452 劉振和 Z000000000 0000000 1035  48 453 宋蔡茂妹 Z000000000 0000000 1035  49 454 羅珠 Z000000000 0000000 1035  50 455 趙昌茂 Z000000000 0000000 1035  51 456 王明德 Z000000000 0000000 1035  52 457 唐菊仁 Z000000000 0000000 1035  53 458 吳陳金簿 Z000000000 0000000 1035  54 459 龔方慎 Z000000000 0000000 1035  55 460 蘇文炳 Z000000000 0000000 1035 第114頁 56 461 黃明泰 Z000000000 0000000 1035 第39頁 57 462 陳蔡金柳 Z000000000 0000000 1035 第131頁 58 463 趙淑芳 Z000000000 0000000 1035  59 464 顏盧瑞華 Z000000000 0000000 1035 第191頁 60 465 黃文雄 Z000000000 0000000 1035  61 466 王戴住 Z000000000 0000000 1035  62 467 夏震 Z000000000 0000000 1035  63 468 盛陳彩雲 Z000000000 0000000 1035  64 469 史履平 Z000000000 0000000 1035  65 470 張國田 Z000000000 0000000 1035  66 471 黃洪枝蓮 Z000000000 0000000 1035  67 472 王余鳳桑 Z000000000 0000000 1035 第68頁 68 473 洪蕭枝軟 Z000000000 0000000 1035  69 474 陳楊岸 Z000000000 0000000 1035  70 475 鄭張昭 Z000000000 0000000 1035  71 476 顏周惜 Z000000000 0000000 1035  72 477 吳次男 Z000000000 0000000 1035  73 478 林文益 Z000000000 0000000 1035  74 479 粘春安 Z000000000 0000000 1035 第11頁 75 480 趙洪山 Z000000000 0000000 1035  76 481 洪清賀 Z000000000 0000000 1035  77 482 林張識 Z000000000 0000000 1035  78 483 王昭發 Z000000000 0000000 1035  79 484 吳明秀 Z000000000 0000000 1035  80 485 張金田 Z000000000 0000000 1035  81 486 潘萬道 Z000000000 0000000 1035  82 487 孫永誠 Z000000000 0000000 1035  83 488 方靜江 Z000000000 0000000 1035  84 489 賴國榮 Z000000000 0000000 1035  85 490 蔡謝罔市 Z000000000 0000000 1035  86 491 李文生 Z000000000 0000000 1035  87 492 吳陳分 Z000000000 0000000 1035  88 493 汪楊玉梅 Z000000000 0000000 1035  89 494 莊鄭金湍 Z000000000 0000000 1035  90 495 王邱廷妹 Z000000000 0000000 1035  91 496 簡芳治 Z000000000 0000000 1035 第164頁 92 497 鄭明煙 Z000000000 0000000 1035 第149頁 93 498 吳仁章 Z000000000 0000000 1035  94 499 黃蔡仙桃 Z000000000 0000000 1035  95 500 張陳金娥 Z000000000 0000000 1035 第177頁 96 501 黃信銘 Z000000000 0000000 1035  97 502 施含笑 Z000000000 0000000 1035  98 503 王銀興 Z000000000 0000000 1035  99 504 黃明泰 Z000000000 0000000 1035 第40頁 100 505 劉邱美妹 Z000000000 0000000 1035  101 506 王廖秀英 Z000000000 0000000 1035  102 507 陳進月 Z000000000 0000000 1035  103 508 趙昌茂 Z000000000 0000000 1035  104 509 羅珠 Z000000000 0000000 1035  105 510 蘇文炳 Z000000000 0000000 1035 第115頁 106 511 趙淑芳 Z000000000 0000000 1035  107 512 陳蔡金柳 Z000000000 0000000 1035 第132頁 108 513 宋蔡茂妹 Z000000000 0000000 1035  109 514 王明德 Z000000000 0000000 1035  110 515 唐菊仁 Z000000000 0000000 1035  111 516 吳陳金簿 Z000000000 0000000 1035  112 517 劉振和 Z000000000 0000000 1035  113 518 孫吳慎 Z000000000 0000000 1035  114 519 汪楊玉梅 Z000000000 0000000 1035  115 520 蔡謝罔 Z000000000 0000000 1035  備註 廖雀屏醫師僅至多訪視表列115筆訪視對象當中某12筆，其餘103筆訪視紀錄虛偽不實，詐騙金額合計10萬6605元。      


附表六：楊裕樑醫師部份

編號 原起訴書編號 保險對象姓名 保險對象ID 醫師訪視日期 申報金額單位／元   居家照護記錄/醫囑單（資料卷） 1 521 黃洪枝蓮 Z000000000 0000000 1035  2 522 溫志富 Z000000000 0000000 1035  3 523 王邱廷妹 Z000000000 0000000 1035  4 524 吳榮昭 Z000000000 0000000 1035  5 525 洪蕭枝軟 Z000000000 0000000 1035  6 526 王黃瑞 Z000000000 0000000 1035 第45頁 7 527 夏震 Z000000000 0000000 1035  8 528 黃自麟 Z000000000 0000000 1035  9 529 黃祿 Z000000000 0000000 1035  10 530 王余鳳桑 Z000000000 0000000 1035 第74頁 11 531 粘春安 Z000000000 0000000 1035 第5頁 12 532 盛陳彩雲 Z000000000 0000000 1035  13 533 嚴木 Z000000000 0000000 1035  14 534 蔡謝人 Z000000000 0000000 1035  15 535 吳明秀 Z000000000 0000000 1035  16 536 馬陳梅 Z000000000 0000000 1035  17 537 黃周衣炒 Z000000000 0000000 1035 第104頁 18 538 賴國榮 Z000000000 0000000 1035  19 539 蕭許貴美 Z000000000 0000000 1035  20 540 李文生 Z000000000 0000000 1035  21 541 林謝阿雙 Z000000000 0000000 1035  22 542 吳陳分 Z000000000 0000000 1035  23 543 汪楊玉梅 Z000000000 0000000 1035  24 544 錢陳月美 Z000000000 0000000 1035  25 545 蔡謝罔 Z000000000 0000000 1035  26 546 何秀雲 Z000000000 0000000 1035  27 547 鄭明煙 Z000000000 0000000 1035 第155頁 28 548 莊鄭金湍 Z000000000 0000000 1035  29 549 簡芳治 Z000000000 0000000 1035 第170頁 30 550 張陳金娥 Z000000000 0000000 1035 第184頁 31 551 顏盧瑞華 Z000000000 0000000 1035 第197頁 32 552 孫永誠 Z000000000 0000000 1035  33 553 張林春月 Z000000000 0000000 1035  34 554 孟繁盛 Z000000000 0000000 1035 第50頁 35 555 蔡憲照 Z000000000 0000000 1035  36 556 吳李玉蓮 Z000000000 0000000 1035  37 557 溫志富 Z000000000 0000000 1035  38 558 劉邱美妹 Z000000000 0000000 1035  39 559 洪天丁 Z000000000 0000000 1035  40 560 王廖秀英 Z000000000 0000000 1035  41 561 游阿粉 Z000000000 0000000 1035 第58頁 42 562 林吳榮妹 Z000000000 0000000 1035 第100頁 43 563 高炳發 Z000000000 0000000 1035 第22頁 44 564 黃文雄 Z000000000 0000000 1035  45 565 黃洪枝蓮 Z000000000 0000000 1035  46 566 游文彬 Z000000000 0000000 1035  47 567 洪李秀琴 Z000000000 0000000 1035  48 568 王銀興 Z000000000 0000000 1035  49 569 陳楊岸 Z000000000 0000000 1035  50 570 黃信銘 Z000000000 0000000 1035  51 571 黃欉茂 Z000000000 0000000 1035  52 572 王允心 Z000000000 0000000 1035  53 573 施含笑 Z000000000 0000000 1035  54 574 王昭發 Z000000000 0000000 1035  55 575 胡王來好 Z000000000 0000000 1035  56 576 吳陳翠華 Z000000000 0000000 1035 第89頁 57 577 孫吳慎 Z000000000 0000000 1035  58 578 何明源 Z000000000 0000000 1035  59 579 陳蔡金柳 Z000000000 0000000 1035 第138頁 60 580 趙淑芳 Z000000000 0000000 1035  61 581 黃明泰 Z000000000 0000000 1035 第31頁 62 582 王邱廷妹 Z000000000 0000000 1035  63 583 潘萬道 Z000000000 0000000 1035  64 584 宋蔡茂妹 Z000000000 0000000 1035  65 585 吳陳金簿 Z000000000 0000000 1035  66 586 蘇文炳 Z000000000 0000000 1035 第121頁 67 587 劉振和 Z000000000 0000000 1035  68 588 張金田 Z000000000 0000000 1035  69 589 曾木霖 Z000000000 0000000 1035  備註 楊裕樑醫師至多僅訪視表列69筆訪視對象當中某15筆，其餘54筆訪視紀錄虛偽不實，詐騙金額合計5萬5890元。      



附表七：洪漢津醫師部份

編號 原起訴書編號 保險對象姓名 保險對象ID 醫師訪視日期 申報金額單位／元   居家照護記錄/醫囑單（資料卷） 1 590 蔡憲照 Z000000000 0000000 1035  2 591 吳李玉蓮 Z000000000 0000000 1035  3 592 溫志富 Z000000000 0000000 1035  4 593 劉邱美妹 Z000000000 0000000 1035  5 594 王廖秀英 Z000000000 0000000 1035  6 595 吳榮昭 Z000000000 0000000 1035  7 596 張印 Z000000000 0000000 1035  8 597 趙淑芳 Z000000000 0000000 1035  9 598 王邱廷妹 Z000000000 0000000 1035  10 599 蘇文炳 Z000000000 0000000 1035 第122頁 11 600 黃明泰 Z000000000 0000000 1035 第32頁 12 601 陳蔡金柳 Z000000000 0000000 1035 第139頁 13 602 盛陳彩雲 Z000000000 0000000 1035  14 603 宋蔡茂妹 Z000000000 0000000 1035  15 604 蔡謝人蔘 Z000000000 0000000 1035  16 605 黃文雄 Z000000000 0000000 1035  17 606 高炳發 Z000000000 0000000 1035 第24頁 18 607 粘春安 Z000000000 0000000 1035 第3頁 19 608 王楊仙抱 Z000000000 0000000 1035  20 609 洪天丁 Z000000000 0000000 1035  21 610 游文彬 Z000000000 0000000 1035  22 611 王黃瑞 Z000000000 0000000 1035  23 612 洪李秀勤 Z000000000 0000000 1035  24 613 洪蕭枝軟 Z000000000 0000000 1035  25 614 陳楊岸 Z000000000 0000000 1035  26 615 張簡梁月 Z000000000 0000000 1035  27 616 黃信銘 Z000000000 0000000 1035  28 617 莊鄭金湍 Z000000000 0000000 1035  29 618 簡芳治 Z000000000 0000000 1035 第173頁 30 619 鄭明煙 Z000000000 0000000 1035 第156頁 31 620 馬陳梅 Z000000000 0000000 1035  32 621 吳陳金簿 Z000000000 0000000 1035  33 622 潘萬道 Z000000000 0000000 1035  34 623 何明源 Z000000000 0000000 1035  35 624 張金田 Z000000000 0000000 1035  36 625 孫永誠 Z000000000 0000000 1035  37 626 陳振清 Z000000000 0000000 1035  38 627 李文生 Z000000000 0000000 1035  39 628 吳陳分 Z000000000 0000000 1035  40 629 林謝阿雙 Z000000000 0000000 1035  41 630 錢陳月美 Z000000000 0000000 1035  42 631 黃洪枝蓮 Z000000000 0000000 1035  43 632 鄧曾麗桂 Z000000000 0000000 1035 第93頁 44 633 施含笑 Z000000000 0000000 1035  45 634 孟繁盛 Z000000000 0000000 1035 第52頁 46 635 王余鳳桑 Z000000000 0000000 1035 第76頁 47 636 胡王來好 Z000000000 0000000 1035  48 637 鄭陳好 Z000000000 0000000 1035  49 638 吳李玉蓮 Z000000000 0000000 1035  50 639 溫志富 Z000000000 0000000 1035  51 640 蔡憲照 Z000000000 0000000 1035  52 641 劉邱美妹 Z000000000 0000000 1035  53 642 王廖秀英 Z000000000 0000000 1035  54 643 吳明秀 Z000000000 0000000 1035  55 644 張林惠美 Z000000000 0000000 1035  56 645 王銀興 Z000000000 0000000 1035  57 646 丁火山 Z000000000 0000000 1035  58 647 王昭發 Z000000000 0000000 1035  59 648 張印 Z000000000 0000000 1035  60 649 孫吳慎 Z000000000 0000000 1035  61 650 陳蔡金柳 Z000000000 0000000 1035 第140頁 62 651 王邱廷妹 Z000000000 0000000 1035  63 652 蘇文炳 Z000000000 0000000 1035  64 653 黃明泰 Z000000000 0000000 1035  65 654 趙淑芳 Z000000000 0000000 1035  66 655 夏震 Z000000000 0000000 1035  67 656 葉黃木耳 Z000000000 0000000 1035  68 657 盛陳彩雲 Z000000000 0000000 1035  69 658 黃文雄 Z000000000 0000000 1035  70 659 吳榮昭 Z000000000 0000000 1035  71 660 高炳發 Z000000000 0000000 1035 第23頁 72 661 洪天丁 Z000000000 0000000 1035  73 662 粘春安 Z000000000 0000000 1035 第1頁 74 663 王楊仙抱 Z000000000 0000000 1035  75 664 游文彬 Z000000000 0000000 1035  76 665 洪蕭枝軟 Z000000000 0000000 1035  77 666 洪李秀勤 Z000000000 0000000 1035  78 667 王黃瑞 Z000000000 0000000 1035  79 668 陳楊岸 Z000000000 0000000 1035  80 669 余鄭梅妹 Z000000000 0000000 1035  81 670 馬陳梅 Z000000000 0000000 1035  82 671 吳陳翠華 Z000000000 0000000 1035 第79頁 83 672 林正枝 Z000000000 0000000 1035  84 673 汪楊玉梅 Z000000000 0000000 1035  85 674 蔡謝罔 Z000000000 0000000 1035  86 675 吳陳分 Z000000000 0000000 1035  87 676 李文生 Z000000000 0000000 1035  88 677 林謝阿雙 Z000000000 0000000 1035  89 678 莊鄭金湍 Z000000000 0000000 1035  90 679 簡芳治 Z000000000 0000000 1035 第172頁 91 680 張陳金娥 Z000000000 0000000 1035  92 681 陳振清 Z000000000 0000000 1035  93 682 何明源 Z000000000 0000000 1035  94 683 吳陳金簿 Z000000000 0000000 1035  95 684 宋蔡茂妹 Z000000000 0000000 1035  96 685 潘萬道 Z000000000 0000000 1035  97 686 張金田 Z000000000 0000000 1035  98 687 孫永誠 Z000000000 0000000 1035  99 688 孟繁盛 Z000000000 0000000 1035 第53頁 100 689 胡王來好 Z000000000 0000000 1035  101 690 王余鳳桑 Z000000000 0000000 1035 第77頁 102 691 劉邱美妹 Z000000000 0000000 1035  103 692 王廖秀英 Z000000000 0000000 1035  104 693 丁火山 Z000000000 0000000 1035  105 694 蔡憲照 Z000000000 0000000 1035  106 695 吳李玉蓮 Z000000000 0000000 1035  107 696 溫志富 Z000000000 0000000 1035  108 697 張林惠美 Z000000000 0000000 1035  109 698 黃洪枝蓮 Z000000000 0000000 1035  110 699 施含笑 Z000000000 0000000 1035  111 700 王銀興 Z000000000 0000000 1035  112 701 鄧曾麗桂 Z000000000 0000000 1035 第94頁 113 702 黃蒼慶 Z000000000 0000000 1035  114 703 陳鳳天 Z000000000 0000000 1035  115 704 薛李旦 Z000000000 0000000 1035  116 705 張印 Z000000000 0000000 1035  117 706 黃雪 Z000000000 0000000 1035  118 707 錢陳月美 Z000000000 0000000 1035  119 708 孫吳慎 Z000000000 0000000 1035  120 709 何秀雲 Z000000000 0000000 1035  121 710 趙淑芳 Z000000000 0000000 1035  122 711 陳蔡金柳 Z000000000 0000000 1035 第141頁 123 712 蘇文炳 Z000000000 0000000 1035 第123頁 124 713 黃明泰 Z000000000 0000000 1035 第33頁 125 714 王邱廷妹 Z000000000 0000000 1035  126 715 鄭明煙 Z000000000 0000000 1035  127 716 葉黃木耳 Z000000000 0000000 1035  128 717 張金木 Z000000000 0000000 1035  129 718 盛陳彩雲 Z000000000 0000000 1035  130 719 洪天丁 Z000000000 0000000 1035  131 720 黃文雄 Z000000000 0000000 1035  132 721 高炳發 Z000000000 0000000 1035  133 722 粘春安 Z000000000 0000000 1035 第2頁 134 723 王楊仙抱 Z000000000 0000000 1035  135 724 洪李秀勤 Z000000000 0000000 1035  136 725 洪蕭枝軟 Z000000000 0000000 1035  137 726 游文彬 Z000000000 0000000 1035  138 727 陳楊岸 Z000000000 0000000 1035  139 728 秦德海 Z000000000 0000000 1035  140 729 林正枝 Z000000000 0000000 1035  141 730 馬陳梅 Z000000000 0000000 1035  142 731 吳陳翠華 Z000000000 0000000 1035 第80頁 143 732 張陳金娥 Z000000000 0000000 1035 第187頁 144 733 莊鄭金湍 Z000000000 0000000 1035  145 734 簡芳治 Z000000000 0000000 1035  146 735 張金田 Z000000000 0000000 1035  147 736 宋蔡茂妹 Z000000000 0000000 1035  148 737 潘萬道 Z000000000 0000000 1035  149 738 吳陳金簿 Z000000000 0000000 1035  150 739 何明源 Z000000000 0000000 1035  151 740 孫永誠 Z000000000 0000000 1035  152 741 吳陳分 Z000000000 0000000 1035  153 742 蔡謝罔 Z000000000 0000000 1035  154 743 李文生 Z000000000 0000000 1035  155 744 汪楊玉梅 Z000000000 0000000 1035  156 745 林謝阿雙 Z000000000 0000000 1035  備註 洪漢津醫師第一次執行居家訪視係101年6月29日，其後固定每周五執行居家訪視，扣除101年6月25日至101年11月28日期間每週五之訪視紀錄共29筆，表列156筆虛偽不實，詐騙金額合計16萬1460元。      


附表八：張志誠醫師部份

編號 原起訴書編號 保險對象姓名 保險對象ID 醫師訪視日期 申報金額單位／元   居家照護記錄/醫囑單（資料卷） 1 746 孟繁盛 Z000000000 0000000 1035 第51頁 2 747 胡王來好 Z000000000 0000000 1035  3 748 王余鳳桑 Z000000000 0000000 1035  4 749 孫吳慎 Z000000000 0000000 1035  5 750 何秀雲 Z000000000 0000000 1035  6 751 汪楊玉梅 Z000000000 0000000 1035  7 752 劉小雲 Z000000000 0000000 1035  備註 張志誠醫師雖報備支援，惟從未實際執行居家訪視，表列7筆訪視紀錄均虛偽不實，詐騙金額合計7245元。      


附表九：陳志炎醫師部份

編號 原起訴書編號 保險對象姓名 保險對象ID 醫師訪視日期 申報金額單位／元   居家照護記錄/醫囑單（資料卷） 1 753 黃信銘 Z000000000 0000000 1035  2 754 粘春安 Z000000000 0000000 1035 第13頁 3 755 王戴住 Z000000000 0000000 1035  4 756 顧蘭陵 Z000000000 0000000 1035  5 757 劉振和 Z000000000 0000000 1035  6 758 鄭明煙 Z000000000 0000000 1035  7 759 黃明泰 Z000000000 0000000 1035 第37頁 8 760 唐菊仁 Z000000000 0000000 1035  9 761 宋蔡茂妹 Z000000000 0000000 1035  10 762 蘇參 Z000000000 0000000 1035  11 763 洪蕭枝軟 Z000000000 0000000 1035  12 764 陳楊岸 Z000000000 0000000 1035  13 765 潘王鳳鶯 Z000000000 0000000 1035  14 766 潘王鳳鶯 Z000000000 0000000 1035  15 767 顏周惜 Z000000000 0000000 1035  16 768 陸添 Z000000000 0000000 1035  17 769 吳陳分 Z000000000 0000000 1035  18 770 汪楊玉梅 Z000000000 0000000 1035  19 771 鄭明煙 Z000000000 0000000 1035 第146頁 20 772 方靜江 Z000000000 0000000 1035  21 773 賴國榮 Z000000000 0000000 1035  22 774 張金田 Z000000000 0000000 1035  23 775 潘萬道 Z000000000 0000000 1035  24 776 王邱廷妹 Z000000000 0000000 1035  25 777 龔方慎 Z000000000 0000000 1035  備註 陳志炎醫師從未報備支援執行居家訪視，表列25筆訪視紀錄均虛偽不實，詐騙金額合計2萬5875元。      


 8萬3835元（附表一）+23萬9085元（附表二）+3萬8295元（附
 表三）
 +5萬7960元（附表四）+10萬6605元（附表五）+5萬5890元（附
 表六）
 +16萬1460元（附表七）+7仟245元（附表八）+2萬5875元（附
 表九）
 = 77萬6250元。
附表十：「妙恩居家護理所醫師居家照護紀錄」、「妙恩居家護
        理所全民健康保險居家照護醫囑單」

保險對象姓名/ID 醫師訪視日期 出處（資料卷） 盜蓋之印文 游阿粉Z000000000 100年12月2日 第56頁 「邱峻揚」印文2枚。  100年10月10日 第55頁 「復專醫字第200號蘇永昌」印文2枚。  101年2月7日 第57頁 「復專醫字第780號烏佳瑋」印文2枚。 林吳榮妹Z000000000 100年12月2日 第98頁 「邱峻揚」印文2枚。  100年10月5日 第97頁 「復專醫字第200號蘇永昌」印文2枚。  101年2月13日 第99頁 「復專醫字第780號烏佳瑋」印文2枚。 王黃瑞Z000000000 100年12月4日 第44頁 「邱峻揚」印文2枚。  100年10月7日 第43頁 「復專醫字第200號蘇永昌」印文2枚。 高炳發Z000000000 100年12月17日 第21頁 「邱峻揚」印文2枚。  101年2月14日 第20頁 「復專醫字第780號烏佳瑋」印文2枚。 黃周衣炒Z000000000 100年12月13日 第103頁 「邱峻揚」印文2枚。  100年10月6日 第102頁 「復專醫字第200號蘇永昌」印文2枚。 吳陳翠華Z000000000 100年12月13日 第87頁 「邱峻揚」印文2枚。  100年6月28日 第84頁 「復專醫字第200號蘇永昌」印文2枚。  100年8月9日 第85頁 「復專醫字第200號蘇永昌」印文2枚。  100年10月4日 第86頁 「復專醫字第200號蘇永昌」印文2枚。 孟繁盛Z000000000 100年12月3日 第48頁 「邱峻揚」印文2枚。  100年10月1日 第47頁 「復專醫字第200號蘇永昌」印文2枚。  101年2月6日 第49頁 「復專醫字第780號烏佳瑋」印文2枚。  101年6月24日 第51頁 「張志誠」印文2枚。 陳蔡金柳Z000000000 100年12月9日 第136頁 「邱峻揚」印文2枚。  99年10月5日 第129頁 「復專醫字第200號蘇永昌」印文2枚。  100年6月1日 第133頁 「復專醫字第200號蘇永昌」印文2枚。  100年8月23日 第134頁 「復專醫字第200號蘇永昌」印文2枚。  100年10月18日 第135頁 「復專醫字第200號蘇永昌」印文2枚。  101年2月9日 第137頁 「復專醫字第780號烏佳瑋」印文2枚。 蘇文炳Z000000000 100年12月14日 第119頁 「邱峻揚」印文2枚。  99年10月6日 第112頁 「復專醫字第200號蘇永昌」印文2枚。  100年6月15日 第116頁 「復專醫字第200號蘇永昌」印文2枚。  100年8月10日 第117頁 「復專醫字第200號蘇永昌」印文2枚。  100年10月5日 第118頁 「復專醫字第200號蘇永昌」印文2枚。  101年2月9日 第120頁 「復專醫字第780號烏佳瑋」印文2枚。 黃明泰Z000000000 100年12月28日 第29頁 「邱峻揚」印文2枚。  100年6月1日 第41頁 「復專醫字第200號蘇永昌」印文2枚。  100年8月10日 第27頁 「復專醫字第200號蘇永昌」印文2枚。  100年10月18 日 第28頁 「復專醫字第200號蘇永昌」印文2枚。  101年2月8日 第30頁 「復專醫字第780號烏佳瑋」印文2枚。  99年10月20日 第37頁 「陳志炎」印文2枚。 簡芳治Z000000000 99年10月5日 第162頁 「復專醫字第200號蘇永昌」印文2枚。  100年5月4日 第165頁 「復專醫字第200號蘇永昌」印文2枚。  100年7月27日 第166頁 「復專醫字第200號蘇永昌」印文2枚。  100年9月21日 第167頁 「復專醫字第200號蘇永昌」印文2枚。  101年5月2日 第171頁 「曾建中醫師」印文2枚。 王余鳳桑Z000000000 100年5月19日 第69頁 「復專醫字第200號蘇永昌」印文2枚。  100年7月20日 第70頁 「復專醫字第200號蘇永昌」印文2枚。  100年9月22日 第71頁 「復專醫字第200號蘇永昌」印文2枚。  101年5月1日 第75頁 「曾建中醫師」印文2枚。 粘春安Z000000000 100年5月13日 第10頁 「復專醫字第200號蘇永昌」印文2枚。  100年3月10日 第11頁 「廖雀屏」印文2枚。  100年7月25日 第9頁 「復專醫字第200號蘇永昌」印文2枚。  100年9月2日 第8頁 「復專醫字第200號蘇永昌」印文2枚。  101年5月1日 第4頁 「曾建中醫師」印文2枚。  99年10月18日 第13頁 「陳志炎」印文2枚。 鄭明煙Z000000000 100年5月4日 第150頁 「復專醫字第200號蘇永昌」印文2枚。  100年7月13日 第151頁 「復專醫字第200號蘇永昌」印文2枚。  100年9月7日 第152頁 「復專醫字第200號蘇永昌」印文2枚。  99年11月2日 第146頁 「陳志炎」印文2枚。 張陳金娥Z000000000 100年5月16日 第178頁 「復專醫字第200號蘇永昌」印文2枚。  100年7月13日 第179頁 「復專醫字第200號蘇永昌」印文2枚。  100年9月22日 第180頁 「復專醫字第200號蘇永昌」印文2枚。  101年5月3日 第185頁 「曾建中醫師」印文2枚。 顏盧瑞華Z000000000 100年7月13日 第193頁 「復專醫字第200號蘇永昌」印文2枚。  100年9月7日 第194頁 「復專醫字第200號蘇永昌」印文2枚。  101年5月17日 第198頁 「曾建中醫師」印文2枚。 張簡木約Z000000000 100年9月10日 第63頁 「復專醫字第200號蘇永昌」印文2枚。  100年11月18日 第64頁 「邱峻揚」印文2枚。  101年1月13日 第65頁 「曾建中醫師」印文2枚。 鄧曾麗桂Z000000000 101年6月7日 第92頁 「復專醫字第780號烏佳瑋」印文2枚。 


附表十一︰烏佳瑋醫師看診時段，★代表有看診

   一   二   三   四   五   六   日 上午    ★    ★   ★   下午   ★    ★    ★   晚上   ★    ★     


附表十二︰（烏佳瑋醫師未看診時段，虛報診察費）

編號   姓名/身分證字號(養護中心) 刷卡日期    時間  星期 虛報點數 虛報金額 虛報項目 病歷出處（偵一卷） 盜蓋「復專醫字第780號烏佳瑋」印文 1 崔金蕙Z000000000(松霖) 101/02/16 13：41：44 星期四 320點 304元 診察費 第48頁 1枚   101/03/06 14：41：24 星期二 320點 304元 診察費 第49頁反面 1枚   101/04/10 13：38：31 星期二 320點 303元 診察費 第51頁反面 1枚   101/04/26 13：57：08 星期四 320點 303元 診察費 第52頁反面 1枚 2 吳明泉Z000000000(松霖) 101/03/22 13：55：11 星期四 320點 304元 診察費 第69頁 1枚   101/03/27 13：47：04 星期二 320點 304元 診察費 第72頁 1枚   101/04/17 13：42：33 星期二 320點 303元 診察費 第70頁反面 1枚 3 李文生Z000000000(松霖) 101/02/21 13：22：30 星期二 320點 304元 診察費 第87頁反面 1枚   101/03/08 13：49：54 星期四 320點 304元 診察費 第88頁反面 1枚   101/04/03 13：44：55 星期二 320點 303元 診察費 第92頁 1枚   101/04/19 13：43：05 星期四 320點 303元 診察費 第93頁 1枚   101/05/08 13：32：56 星期二 320點 303元 診察費 第94頁反面 1枚 4 戴春香Z000000000(松霖) 101/02/21 13：39：30 星期二 320點 304元 診察費 第110頁 1枚   101/03/08 13：48：51 星期四 320點 304元 診察費 第111頁 1枚   101/04/03 13：42：48 星期二 320點 303元 診察費 第112頁反面 1枚   101/04/19 13：38：50 星期四 320點 303元 診察費 第114頁 1枚   101/05/10 13：33：50 星期四 320點 303元 診察費 第115頁反面 1枚 5 孫永誠Z000000000(康齡) 101/02/16 15：08：39 星期四 320點 304元 診察費 第150頁 1枚   101/03/13 14：54：36 星期二 320點 304元 診察費 第151頁反面 1枚   101/03/29 14：36：31 星期四 320點 304元 診察費 第153頁反面 1枚   101/04/24 14：46：20 星期二 320點 303元 診察費 第155頁反面 1枚   101/05/10 14：46：14 星期四 320點 303元 診察費 第157頁 1枚 6 簡明貴Z000000000(康齡) 101/03/20 14：43：37 星期二 320點 304元 診察費 第184頁 1枚   101/04/24 14：48：39 星期二 320點 303元 診察費 第184頁 1枚   101/05/22 15：11：06 星期二 320點 303元 診察費 第184頁反面 1枚 7 方蔡玉麵Z000000000(亞禾) 101/01/21 07：59：13 星期六 320點 304元 診察費 第229頁 1枚 8 黃梁冰心Z000000000(亞禾) 101/01/21 07：58：03 星期六 320點 304元 診察費 第242頁反面 1枚 9 周胡淑惠Z000000000(永安) 101/01/21 10：07：48 星期六 320點 304元 診察費 第270頁 1枚   101/05/12 09：32：08 星期六 320點 303元 診察費 X（第275頁反面為101/05/11） 1枚   101/05/26 09：30：54 星期六 320點 303元 診察費 X(第276頁為101/05/25) 1枚 


附表十三︰各養護中心老人外出就診週期表，★代表外出看診

  一  二  三  四  五  六  日 松霖養護中心  ★  ★  ★  ★  ★   康齡養護中心  ★  ★  ★  ★  ★   亞禾養護中心   ★   ★   ★  永安養護中心   ★   ★   ★  


附表十四︰病患未至善明診所復健治療，虛報復健治療費

編號 姓名/身分證字號 刷卡日期/時間 申報療程日期 虛報點數 虛報金額 虛報項目 1 崔金蕙Z000000000 101/02/0714：05：34 101/02/04（六） 360點 342元 復健治療費 2 李文生Z000000000 101/01/3013：32：43 101/01/28（六） 360點 342元 復健治療費   101/02/0714：10：23 101/02/04（六） 360點 342元 復健治療費 3 戴春香Z000000000 100/12/2922：11：03 100/12/31（六） 265點 258元 復健治療費   101/01/0413：23：39 101/01/07（六） 265點 252元 復健治療費   101/01/1114：22：14 101/01/14（六） 265點 252元 復健治療費   101/01/3013：47：14 101/01/28（六） 265點 252元 復健治療費   101/02/0714：04：56 101/02/04（六） 265點 252元 復健治療費 4 孫永誠Z000000000 101/01/3015：10：59 101/01/28（六） 265點 252元 復健治療費   101/02/0614：39：45 101/02/04（六） 265點 252元 復健治療費   101/04/2314：45：39 101/04/21（六） 265點 251元 復健治療費 5 簡明貴Z000000000 100/12/2914：43：32 100/12/10（六） 360點 350元 復健治療費    100/12/17（六） 360點 350元 復健治療費    100/12/24（六） 360點 350元 復健治療費    100/12/31（六） 360點 350元 復健治療費   101/01/0914：32：27 101/01/07（六） 360點 342元 復健治療費   101/01/1614：53：21 101/01/14（六） 360點 342元 復健治療費   101/01/1715：12：08 101/01/21（六） 360點 342元 復健治療費   101/01/3015：01：59 101/01/28（六） 360點 342元 復健治療費   101/02/0314：38：51 101/02/04（六） 360點 342元 復健治療費   101/04/2316：05：20 101/04/21（六） 190點 180元 復健治療費 6 黃林玉梅Z000000000 100/12/2914：42：30 100/12/10（六） 530點 516元 復健治療費    100/12/17（六） 530點 516元 復健治療費    100/12/31（六） 530點 516元 復健治療費   101/01/0914：35：16 101/01/07（六） 530點 504元 復健治療費   101/01/1715：09：17 101/01/14（六） 530點 504元 復健治療費 7 宋蔡茂妹Z000000000 100/12/2914：42：07 100/12/10（六） 190點 185元 復健治療費    100/12/17（六） 265點 258元 復健治療費    100/12/24（六） 265點 258元 復健治療費    100/12/31（六） 265點 258元 復健治療費   101/01/1913：18：47 101/01/07（六） 265點 252元 復健治療費   101/01/1913：20：26 101/01/14（六） 265點 252元 復健治療費   101/01/1913：21：15 101/01/21（六） 265點 252元 復健治療費 8 方蔡玉麵Z000000000 100/12/2908：01：44 100/12/30（五） 930點 885元 復健治療費    101/01/02（一）       101/01/04（三）      101/01/0708：06：29 101/01/06（五） 190點 180元 復健治療費   101/01/1008：19：47 101/01/09（一） 190點 180元 復健治療費   101/01/1207：55：58 101/01/11（三） 190點 180元 復健治療費   101/01/1407：55：00 101/01/13（五） 360點 342元 復健治療費   101/01/1908：21：26 101/01/18（三） 360點 342元 復健治療費   101/01/2608：10：40 101/01/27（五） 360點 342元 復健治療費   101/01/2808：17：36 101/01/30（三） 360點 342元 復健治療費   101/02/0408：08：24 101/02/03（五） 360點 342元 復健治療費   101/02/0708：30：23 101/02/06（一） 360點 342元 復健治療費   101/02/0908：07：41 101/02/08（三） 360點 342元 復健治療費   101/02/1109：03：49 101/02/20（一） 360點 342元 復健治療費   101/02/2808：53：29 101/02/29（三） 360點 342元 復健治療費   101/03/0308：11：20 101/03/02（五） 360點 342元(起訴書誤載為646元) 復健治療費   101/03/2208：34：09 101/03/21（三） 360點 342元 復健治療費 9 黃梁冰心Z000000000 100/12/2908：06：35 100/12/30（五） 930點 885元 復健治療費    101/01/02（一）       101/01/04（三）      101/01/0708：04：59 101/01/06（五） 360點 342元 復健治療費   101/01/1008：20：40 101/01/09（一） 360點 342元 復健治療費   101/01/1207：55：11 101/01/11（三） 360點 342元 復健治療費   101/01/1407：55：00 101/01/13（五） 360點 342元 復健治療費   101/01/1908：21：26 101/01/18（三） 360點 342元 復健治療費 10 周胡淑惠Z000000000 101/01/0309：54：04 100/12/30（五） 645點 614元 復健治療費    101/01/02（一）      101/01/0509：58：05 101/01/04（三）      101/01/0709：33：20 101/01/06（五） 265點 252元 復健治療費   101/01/1009：36：02 101/01/09（一） 265點 252元 復健治療費   101/01/1210：36：12 101/01/11（三） 265點 252元 復健治療費   101/01/1709：48：37 101/01/13（五） 95點 90元 復健治療費   101/01/1909：28：44 101/01/18（三） 265點(專審核刪) 0元 復健治療費   101/01/2809：33：18 101/01/27（五） 265點(專審核刪) 252元 復健治療費   101/01/3109：23：38 101/01/30（五） 265點 252元 復健治療費   101/02/0209：06：34 101/02/01（五） 215點 205元 復健治療費   101/02/0409：33：20 101/02/03（五） 265點 252元 復健治療費   101/02/0709：30：30 101/02/06（一） 265點 252元 復健治療費   101/02/0909：20：37 101/02/08（三） 265點 252元 復健治療費   101/02/1109：51：06 101/02/10（五） 265點 252元 復健治療費   101/02/2509：31：39 101/02/24（五） 265點 252元 復健治療費   101/02/2509：31：48 101/02/29（三） 265點 252元 復健治療費   101/03/2410：05：23 101/03/23（五） 265點 252元 復健治療費   101/03/2709：27：07 101/03/26（一） 265點 252元 復健治療費   101/03/3109：48：55 101/03/30（五） 265點 252元 復健治療費   101/04/0509：26：48 101/04/04（三） 265點 251元 復健治療費   101/04/0709：36：42 101/04/06（五） 265點 251元 復健治療費   101/04/2109：38：43 101/04/18（五） 265點 251元 復健治療費   101/05/0309：25：00 101/05/02（三） 265點 251元 復健治療費   101/05/1209：32：08 101/05/11（五） 265點 251元 復健治療費   101/05/2609：30：54 101/05/25（五） 265點 251元 復健治療費   101/05/3109：29：29 101/05/30（三） 265點 251元 復健治療費 


《卷宗簡稱對照表》

編號 卷宗名稱 簡稱 1 臺灣高雄地方法院檢察署102年度他字第5856號偵查卷 844偵一卷 2 臺灣高雄地方法院103年度審易字第1819號普通刑案卷 844院一卷 3 臺灣高雄地方法院103年度易字第844號普通刑案卷 844院二卷 4 臺灣高雄地方法院103年度易字第844號普通刑案卷 844院三卷 5 「妙恩居家護理所」醫師居家照護記錄、醫囑單及病歷影本 資料卷 6 臺灣高雄地方法院檢察署102年度他字第576號偵查卷 845偵一卷 7 臺灣高雄地方法院檢察署102年度他字第576號偵查卷 845偵二卷 8 臺灣高雄地方法院檢察署102年度偵字第22852號偵查卷 845偵三卷 9 臺灣高雄地方法院103年度審易字第2045號普通刑案卷 845院一卷 10 臺灣高雄地方法院103年度易字第845號普通刑案卷 845院二卷 11 臺灣高雄地方法院103年度易字第845號普通刑案卷 845院三卷